【裁判字號】    98,上重更(四),24
【裁判日期】    990730
【裁判案由】    毒品危害防制條例等
【裁判全文】
臺灣高等法院刑事判決            98年度上重更(四)字第24號
上  訴  人  臺灣基隆地方法院檢察署檢察官
上  訴  人
即  被  告  丑○○
選任辯護人  王寶蒞律師
上  訴  人
即  被  告  子○○
選任辯護人  林達傑律師
上  訴  人
即  被  告  丙○○
選任辯護人  孫大龍律師
上列上訴人因被告等違反毒品危害防制條例等案件，不服臺灣基
隆地方法院91年度重訴字第15號，中華民國92年5 月30日、92年
度重訴字第3號，中華民國92年8月29日第一審判決（起訴案號：
臺灣基隆地方法院檢察署91年度偵字第1961、1962、1963、1964
、2217、2623、4580號，91年度偵緝字第244 號），提起上訴，
判決後，經最高法院第四次發回更審，本院判決如下：
    主  文
原判決關於子○○、丙○○、丑○○部分均撤銷。
子○○共同連續販賣第一級毒品，處死刑，褫奪公權終身。扣案
之第一級毒品海洛因粉末淨重壹點零捌公克、海洛因磚參佰貳拾
壹塊（淨重壹佰壹拾肆公斤捌佰貳拾點壹公克）均沒收銷燬之；
「鴻漁一號」漁船壹艘、ＳＳＢ無線電話機壹台、ＷＥＮＤＥＮ
無線電話機壹台、中型透明塑膠袋壹個、大型黑色塑膠袋參個、
暗紅色大型行李箱壹只、中國行動電話門號000000000
00ＳＩＭ卡壹只、儲值卡壹只、行動電話肆具、仿貝瑞塔廠半
自動手槍之改造手槍及義大利貝瑞塔廠９２ＦＳ型半自動手槍各
壹把、偽造之「何志勇」印文、署押各壹枚及販賣毒品所得現金
新臺幣壹佰柒拾柒萬元均沒收。
丑○○共同運輸第一級毒品，處無期徒刑，褫奪公權終身。扣案
之第一級毒品海洛因粉末淨重壹點零捌公克、海洛因磚參佰貳拾
壹塊（淨重壹佰壹拾肆公斤捌佰貳拾點壹公克）均沒收銷燬；「
鴻漁一號」漁船壹艘、ＳＳＢ無線電話機壹台、ＷＥＮＤＥＮ無
線電話機壹台、中型透明塑膠袋壹個、大型黑色塑膠袋參個、中
國行動電話門號00000000000ＳＩＭ卡壹只、儲值卡
壹只、仿貝瑞塔廠半自動手槍之改造手槍及義大利貝瑞塔廠９２
ＦＳ型半自動手槍各壹把均沒收。
丙○○共同連續販賣第一級毒品，處無期徒刑，褫奪公權終身；
扣案之第一級毒品海洛因磚參佰貳拾壹塊（淨重壹佰壹拾肆公斤
捌佰貳拾點壹公克）沒收銷燬，中型透明塑膠袋壹個、大型黑色
塑膠袋參個、暗紅色大型行李箱壹只、行動電話肆具及販賣毒品
所得現金新臺幣壹佰柒拾柒萬元均沒收；又共同運輸第三級毒品
，處有期徒刑伍年，扣案之第三級毒品Ｋ他命陸包（淨重陸公斤
零壹點伍陸公克）沒收銷燬；應執行無期徒刑，褫奪公權終身；
扣案之第一級毒品海洛因磚參佰貳拾壹塊（淨重壹佰壹拾肆公斤
捌佰貳拾點壹公克）及第三級毒品Ｋ他命陸包（淨重陸公斤零壹
點伍陸公克）沒收銷燬，中型透明塑膠袋壹個、大型黑色塑膠袋
參個、暗紅色大型行李箱壹只、行動電話肆具及販賣毒品所得現
金新臺幣壹佰柒拾柒萬元均沒收。
    事  實
一、子○○（綽號豆奶、透抽，台語）、丑○○（綽號老二）、
    己○○（綽號阿賢或阿正）及林金興（綽號「林董」）（以
    上二人均由檢察官通緝中），均明知海洛因為第一級毒品，
    且係行政院依懲治走私條例公告管制進出口之物品，不得運
    輸進入臺灣地區。緣林金興欲以海運方式，自北韓將一百多
    公斤之第一級毒品海洛因走私、運輸回台販售，需人為其安
    排在台灣北部海域之船舶，作為俗稱「中桶」及「小桶」之
    船舶，藉以自北韓運送毒品之船舶（俗稱母船或「大桶」）
    ，承接毒品至「中桶」船舶，再由「中桶」船舶將毒品接駁
    （含接運及交運）至俗稱「小桶」之船舶搶灘上岸，以此方
    式走私、運輸進入臺灣地區以販賣牟利，林金興遂於民國九
    十一年三月中旬，在大陸福建廈門地區，與己○○、子○○
    謀議而取得共識，三人共同意圖營利，並共同基於走私管制
    物品進口及運輸海洛因毒品入臺販賣之犯意聯絡及行為分擔
    ，由子○○回台負責安排「中桶」船舶及「小桶」船舶，並
    負責提供毒品上陸後之藏匿處；己○○則負責毒品進入臺灣
    後之銷售事宜。子○○另因與丑○○熟識，知悉丑○○擁有
    「鴻漁一號」漁船，航海經驗豐富，且丑○○與己○○相識
    ，適宜擔任駕駛「小桶」船舶工作，子○○乃於同年四月十
    六日先行返台，於同年月二十二日邀丑○○共赴大陸地區遊
    玩，獲丑○○首肯，二人遂於同年月二十四日一同搭機至大
    陸地區廈門市。次（二十五）日下午，子○○在廈門市文品
    大廈租屋處，對丑○○陳稱：「林董計劃走私毒品到臺灣，
    由你擔任小桶角色，負責從中桶接運毒品的工作」等語，邀
    同丑○○參與運送毒品海洛因，丑○○亦明知走私之物品為
    管制進口之第一級毒品海洛因，竟為謀厚利，乃與其等共同
    基於走私管制物品進口及運輸第一級毒品之犯意聯絡，應允
    擔任「小桶」船舶船長。之後，子○○另與丑○○、己○○
    及林金興在廈門市○○○路上之「夜夜香茶館」，研商此次
    私運毒品之實際路線及接駁經緯度位置等情事。席間，丑○○向林金興自承是此次運送毒品之「小桶」船舶船長，林金
    興亦親向丑○○表示該批毒品運抵臺灣後交由子○○處理即
    可，承諾事成後給予二百萬元酬勞，且將接駁毒品之經緯度
    、聯絡之無線電頻率及與船舶接駁時所使用之「阿水、阿順
    」（為大桶與中桶船舶接駁確認時稱謂）、「阿和、阿勇」
    （為中桶與小桶船舶確認時稱謂）等暗語稱謂寫在紙上交與
    丑○○，交代丑○○於使用時經緯度再加減若干方是正確接
    運毒品地點。又林金興、己○○擔心「中桶」角色非由渠等
    信任、熟識之人擔任，恐有會走漏風聲之虞，並為避免日後
    被循線追緝，即萌殺人滅口、毀屍滅跡之意，計畫將擔任「
    中桶」角色之人予以殺害，子○○與丑○○乃依林金興與己○○之授意，四人共同基於殺人、毀屍滅跡及走私管制物品
    進口、運輸海洛因之犯意聯絡，由己○○負責安排大陸殺手
    之相關事宜，子○○負責準備槍枝及子彈，協助丑○○共同
    找船接應大陸殺手；丑○○則將其所有、登記於其妻陳蓮花
    名下，平時由乙○○（已判罪確定）駕駛之丑○○「鴻漁一
    號」漁船取回，作為「小桶」船舶而參與走私、運輸毒品。
二、謀議既定，子○○、丑○○二人乃於九十一年四月二十八日
    ，搭機返國，子○○於翌（二十九）日，為安排「中桶」船
    舶，乃以新臺幣（下同）三百萬元代價，央請友人吳叡宇（
    原名為吳碧光），介紹陳忠毅（綽號阿壽，業經判罪確定）
    幫忙物色「中桶」船舶，陳忠毅為謀取仲介船舶之高利，明
    知子○○計畫走私之物品為管制進口之毒品海洛因，仍共同
    基於走私管制物品進口及運輸第一級毒品之犯意，於同年月
    三十日，以二百五十萬元代價請杜春火（綽號阿郎，業經判
    罪確定）接洽船舶至海上載運海洛因毒品；杜春火亦明知走
    私之物品為管制進口之毒品海洛因，為圖事成後得以分紅，
    亦基於共同走私管制物品進口及運輸毒品之犯意聯絡及行為
    分擔，於同年五月一日左右，同以二百五十萬元價格，另商
    請友人謝金郎駕駛「福生三號」漁船作為「中桶」船舶，前
    往臺灣北部海域自母船接運林金興等人自北韓走私一百多公
    斤之毒品海洛因。
三、子○○明知手槍、子彈係屬槍砲彈藥刀械管制條例所管制之
    物，非經主管機關許可，不得持有，為達渠等於海上殺人滅
    口之計畫，竟意圖供自己犯罪之用，未經許可，而於同年四
    月二十九日下午二時，在台北縣三重市○○路某地，以十萬
    元向綽號「阿賓」之不詳姓名成年男子，購買仿BERETTA（
    貝瑞塔）廠M九ARMED半自動手槍之金屬改造手槍一把（下稱
    第一號手槍）及八顆子彈後加以持有。同年月二十九日晚上
    七時許，林金興託某不詳姓名者，持三十萬元，至基隆火車
    站交與子○○作為預付接駁毒品船舶之定金。同年月三十日
    中午，子○○持該三十萬元定金，在基隆市○○路、安和二
    路旁（即東帝士大賣場附近），交與陳忠毅。陳忠毅即自行
    從中抽取五萬元，再於五月一日中午，將剩餘之二十五萬元
    定金，持往基隆市○○區○○街九十六巷三十五號交予杜春
    火，杜春火則全數轉交與謝金郎。陳忠毅為防追查，另於九
    十一年五月一日中午一時三十分許，購買00000000
    00號及0000000000號等門號之行動電話易付卡
    ，前者供己使用，後者則交予杜春火作為聯絡私運毒品之用
    。子○○、丑○○為接運大陸殺手，另以欲載運大陸偷渡客
    至日本為由，以十五萬元之租金，向甲○○（業經判罪確定
    ）承租其所有登記在其妻陳秀妹（起訴書及原審判決均誤載
    為陳秀珠）名下之「新合益十二號」漁船。甲○○因擔心子
    ○○等以載大陸偷渡客為幌子實際從事走私或運輸毒品勾當
    ，乃附加條件需指派一位其信得過之人與渠等同行始同意出
    租為條件。約成後，子○○、丑○○迅以七萬元代價，僱請
    乙○○（原任丑○○所有之「鴻漁一號」船長）擔任該航次
    新合益十二號船長。九十一年五月二日下午一時三十分許丑
    ○○並帶同乙○○至基隆市○○街八十六巷十一號，向甲○○表示船長即為乙○○等情，同日下午二時許，在碧砂漁港
    翁財記商店附近，子○○並將記載接、交該批毒品海洛因之
    經緯度及交貨接貨人員暗語稱謂之紙單二張（一張寫「阿水
    、阿順」之紙單用以和大桶船舶聯絡，一張寫上「阿勇、阿
    和」之紙單用以和小桶船舶聯絡），親交與陳忠毅，並下達
    明日（五月三日）出海之指示，陳忠毅乃將該二張紙單持至
    漁會交予杜春火，杜春火再轉交予「福生三號」船長謝金郎
    。
四、丑○○按原定計畫於九十一年五月三日上午十時許，帶同乙○○向甲○○表示即刻要出港之意，甲○○聞訊後即至基隆
    市○○區○○路三九六巷三十七號，以三萬元代價僱請友人
    壬○○（經判罪確定）與乙○○同行。子○○、丑○○、甲○○、乙○○、壬○○即共同基於直航至大陸地區載運大陸
    偷渡客之犯意聯絡，並基於概括犯意，由乙○○、壬○○於
    三日上午十時四十五分，駕駛「新合益十二號」漁船由八斗
    子漁港報關出港，二人輪流駕駛前往大陸平潭地區準備載運
    大陸偷渡客。同日中午十二時許，「福生三號」漁船船長謝
    金郎、船員謝進聰亦基於共同走私、運輸第一級毒品之犯意
    ，駕駛「福生三號」漁船自同一漁港（八斗子漁港）報關出
    港。三日當晚十時至十一時許，丑○○並電請戊○○代為聯
    絡大陸地區年籍不詳綽號「小陳」之成年男子之人蛇，確認
    該二名大陸人士（實為殺手）是否已如期上船。同年月四日
    凌晨一時許，乙○○、壬○○所駕駛之「新合益十二號」漁
    船駛抵大陸地區福建省平潭附近（約北緯二五度二十三分、
    東經一一九度四十八分）之海域後，即撥打門號00000
    000000行動電話，與大陸人士綽號「老六」之不詳姓
    名年籍之成年男子聯絡接應大陸偷渡客地點，並順利自某不
    知名小船接運二名年約三十歲之不詳姓名年籍之大陸人士（
    殺手），隨即折返，直往棉花嶼方向行駛。四日上午十時許
    ，謝金郎所駕駛「福生三號」抵達預定接貨地點等候。四日
    中午十二時許，子○○在基隆市○○路二七九號「龍頭檳榔
    攤」，將上開第一號手槍，及另一把於不詳時、地，自不詳
    年籍姓名人士處取得承續同上意圖供犯罪之概括犯意而持有
    之義大利BERETTA廠九二FS 型半自動手槍，槍號已磨損之手
    槍一把（下稱第二號手槍）連同十五顆子彈交與丑○○。子
    ○○、丑○○均明知手槍、子彈均屬管制物品，二人竟共同
    基於私運管制物品進出口及意圖供自己犯罪之用，未經許可
    而持有之犯意聯絡及行為分擔，由丑○○將該二把槍械置放
    於其所有之「鴻漁一號」漁船駕駛座旁暗艙，中午一時許，
    丑○○即駕駛「鴻漁一號」漁船自八斗子漁港出港。四日下
    午六時許，乙○○駕駛「新合益十二號」漁船抵達棉花嶼附
    近海域（屬我國領海），使二名大陸地區人民非法進入臺灣
    地區後，如期以小型對講機聯繫丑○○。當晚八時許，丑○○到達棉花嶼附近約北緯二五度二九分、東經一二二度五分
    海域，將乙○○所載之該二名大陸人士接走，並囑咐乙○○
    暫時在原地等候，二名大陸殺手登上「鴻漁一號」駛離「新
    合益十二號」後，丑○○即將前開子○○交付之第一、二號
    手槍交付予二名大陸殺手共同意圖供自己犯罪之用，未經許
    可而持有之。五日凌晨三時許，謝金郎所駕「福生三號」，
    自不知船名母船上之不詳姓名年籍之成年男子接駁以大紙箱
    五只，該紙箱內分別裝有大型黑色塑膠袋裹裝之第一級毒品
    海洛因共三百九十塊（一百九十五份，每份兩塊）海洛因磚
    及散裝一小包海洛因粉末上船，隨即駛往指定交貨地點等候
    小桶船舶。丑○○則依原定計畫於凌晨搭載該二名大陸殺手
    抵達北緯二五度五八分、東經一二二度三五分附近一帶漂流
    ，伺機自中桶船舶「福生三號」漁船接運毒品，惟因油料不
    足，且遲遲未見中桶船舶「福生三號」漁船之蹤影，而欲先
    行折返漁港，並於五日上午七時三十分許，暫將該二名大陸
    殺手藏置於棉花嶼上，獨自駕駛「鴻漁一號」漁船返回望海
    巷漁港加油補給。五日上午八時許，乙○○所駕「新合益十
    二號」漁船，因聯絡不上丑○○又需補給，經請示子○○後
    ，亦於五日上午十一時三十分返抵八斗子漁港。之後，綽號
    「勇仔」之辛○○（此時尚不知情）受子○○之託轉交一萬
    元予乙○○作為加油補給，子○○隨後並告訴乙○○加油及
    補給後，應回棉花嶼海域附近接回該二名大陸殺手。五日下
    午二時二十分，乙○○及壬○○復承前共同直航至大陸地區
    之概括犯意聯絡，駕駛「新合益十二號」漁船，再度報關出
    港繼往棉花嶼海域附近準備接應丑○○。同日下午三時許，
    子○○至丑○○家中表示「中桶船舶快到了，趕快去載」等
    情，丑○○即駕駛「鴻漁一號」漁船，於五日下午三時五十
    五分，二度報關出港，速至棉花嶼搭載該二名大陸人士。五
    日下午六時許，丑○○以無線電吩咐乙○○在原處等待。晚
    間九時許，子○○以電話告知乙○○「半夜後日本船即會趕
    來」等情。嗣於六日凌晨三時許，丑○○所駕「鴻漁一號」
    漁船，至北緯二五度五八分、東經一二二度三四分間公海，
    即彭佳嶼東北方三十浬海域附近，以無線電呼叫「阿和」，
    經謝金郎回應「阿勇」後，確認寅○○○○○○所駕駛之「
    福生三號」漁船為中桶船舶，即向謝金郎示意接駁該批毒品
    ，「鴻漁一號」、「福生三號」二船甫靠攏，該二名大陸殺
    手共同跳上「福生三號」漁船，分持丑○○所交付之前述手
    槍，與己○○等人基於共同殺人之犯意聯絡及行為分擔，由
    其中一人持上開第二號手槍，朝寅○○○○○○二人頭、胸
    等處要害射擊，致謝金郎身中四槍、謝進聰身中六槍，因多
    發性近距離槍創造成出血神經性休克當場斃命，由該二名大
    陸殺手基於與丑○○等人共同運輸毒品之犯意，合力將該批
    毒品海洛因五大紙箱及散裝一小包搬至「鴻漁一號」漁船。
    事畢，為免事跡敗露，該二名大陸殺手亦基於與己○○、子
    ○○、丑○○等人共同遺棄屍體、燬壞船隻之犯意聯絡及行
    為分擔，將寅○○○○○○二人屍體綑綁，繫上「福生三號
    」漁船之船錨再丟棄入海中，且將汽油潑灑於「福生三號」
    船舶表面，放火燒燬「福生三號」，製造漁船失火發生海難
    假象，以湮滅罪證並求掩人耳目，當其等將油布條丟至「福
    生三號」船艙旁時，載志明疏未注意閃避，導致臉部、左、
    右上肢及右下肢被火灼燒而呈二度至三度燒燙傷。丑○○等
    三人認一切罪證湮滅妥當後，始駕駛「鴻漁一號」載該二名
    大陸殺手往棉花嶼海域「新合益十二號」等候之處駛去，途
    中該二名大陸殺手並將作案槍枝及上開毒品海洛因搬至「鴻
    漁一號」駕駛座位下之密艙藏放。六日凌晨四時許，乙○○
    因一直聯絡不上丑○○，乃再度打電話與子○○，子○○囑
    其「稍安勿躁，繼續等候」。六日清晨約六時許，在附近作
    業之「勝榮財」、「昇發財」、「合和昇」、「新海隆」、
    「昇得發」、「滿勝福」及「福昌六十六號」等我國漁船，
    發現「福生三號」漁船失火，紛紛前往救難及尋找謝金郎及
    謝進聰二人下落，但經持續搜尋數小時均無所獲。六日上午
    九時，丑○○以找不到載運該二名大陸人士之日本船為由，
    以電話聯絡在棉花嶼附近等待的乙○○、壬○○，駕駛「新
    合益十二號」漁船，至北緯二五度二三分、東經一二二度０
    三分海域，接運將該二名大陸殺手載回大陸平潭。六日上午
    九時十分左右，行政院海岸巡防署海洋巡防總局基隆海巡隊
    （下稱基隆海巡隊）及澳底海巡隊（下稱澳底海巡隊），據
    報後即派員前往搶救「福生三號」。同日上午十一時左右，
    乙○○、壬○○將此二名大陸人士載回大陸。丑○○則因意
    外遭火燒燙傷，無法依子○○預定搶灘地點上岸之指示，即
    逕自駕駛「鴻漁一號」漁船回港，並於十二時五分返回望海
    巷漁港停泊。下午二時許，子○○至丑○○住處，得悉該批
    毒品及作案槍枝藏放於「鴻漁一號」漁船密艙等情，丑○○
    則隨即前往行政院衛生署基隆醫院轉赴三軍總醫院就醫。此
    際，在海中隨風漂流之「福生三號」因火勢過於猛烈，經海
    巡人員極力滅火搶救仍無法撲滅，迄六日下午三時十六分，
    完全沉沒海中失去蹤跡。七日凌晨一時四十分許，乙○○至
    平潭海面附近，將該二名大陸人士交與綽號「老六」所屬人
    蛇載回大陸福建。同日凌晨三時許，大陸籍「閩晉漁第五七
    九八號」漁船，在東經一二一度五五分、北緯二五度四十分
    海域作業之際，無意間以漁網撈起寅○○○○○○屍體，基
    隆海巡隊幹員據報即前往處理，七日上午九時三十分左右，
    將該二人屍體運回八斗子漁港。七日下午二時五分，乙○○
    、壬○○所駕駛「新合益十二號」漁船亦返回八斗子漁港。
五、子○○承續販賣及運輸第一級毒品之犯意，與丑○○取得聯
    繫，知悉丑○○將毒品及作案槍枝藏放於「鴻漁一號」漁船
    在望海巷漁港停泊，乃於七日下午三、四時許，在基隆市○○路二七九號「龍頭檳榔攤」後方，請乙○○、戊○○（經
    判罪確定）二人隨之同往「鴻漁一號」漁船上搬運貨物一批
    。乙○○聞訊後即速返自宅拿取水桶準備搬貨，適辛○○（
    經判罪確定）前來龍頭檳榔攤，子○○乃請辛○○一同協助
    取貨。之後，乙○○便騎乘子○○所有之機車、戊○○騎乘
    自己機車搭載辛○○，先後前往望海巷漁港，子○○則以「
    找朋友」為名，向不知情之龍頭檳榔攤老闆吳國賓借得車號
    Ｔ八—三六七七號綠色客貨兩用廂型車殿後緊接而至。四人
    陸續抵達望海巷漁港，分由乙○○至「鴻漁一號」打開駕駛
    座下密艙，取出袋口綑綁密封內裝「雙獅地球牌」海洛因之
    黑色大型不透明塑膠袋約七、八袋（其中黑色大型不透明塑
    膠袋有破損一只），經由知情貨物為毒品海洛之乙○○、戊○○及辛○○三人，共同基於運輸第一級毒品海洛因及運送
    私運管制之走私物品之犯意聯絡，以接龍方式，將該七、八
    袋毒品自「鴻漁一號」船上全部卸下，經鄰船交由岸上坐在
    駕駛座上把風及接運之子○○，使之置於Ｔ八—三六七七號
    休旅車後座。其數人於搬運時為免曝光，戊○○曾受子○○
    之囑至堤防附近巡視把風，子○○於毒品搬置車內妥當後，
    即駕車將毒品運往基隆市○○街山海觀社區Ｕ棟Ｂ三停車場
    ，由乙○○協助子○○將該批毒品搬至車號六Ｇ─二０七五
    號汽車後車廂暫置。事成後，子○○返回「龍頭檳榔攤」，
    再向戊○○、辛○○等人表示搬運代價為五十萬元。下午五
    時許，子○○至山海觀售屋中心獲悉基隆市○○街一七三號
    Ｖ棟十三樓出租訊息，乃先支付定金二千元承租該屋。同日
    傍晚，子○○向戊○○表示，還有二把槍未取出，戊○○聞
    後因不願前往尋槍，即逕自騎乘機車回家，三十分鐘後，子
    ○○乃電詢「東西（指槍枝）有無尋獲？」，戊○○以「找
    不到」等詞予以搪塞。子○○乃約其至八斗子天橋下會面，
    見面後，子○○即以行動電話聯絡丑○○，彼此一番交談後
    ，再將電話交由戊○○接聽，電話中，丑○○告之「東西（
    指槍枝）放在船上衛星導航系統之下」，隨後二人各騎機車
    重回「鴻漁一號」，戊○○上船後，再度表示找不到，子○○始自行上船尋找而將該二把槍枝取走。同日晚間八時許，
    子○○將第一號手槍棄置在基隆市○○街基水冷凍廠後山草
    叢裡，再把第二號槍持往基隆市八斗子漁港內丟棄。八日上
    午子○○冒用「何志勇」名字，分別於房屋租賃契約書一式
    二份上，各以委請不知情之成年人偽刻之「何志勇」印章蓋
    上印文，並偽簽「何志勇」署名各一枚（共二枚，其中一份
    契約滅失），以每月五千元租金，預支二期，押租一萬元，
    並將租賃契約書交予王素真，向不知情之王素真承租上開基
    隆市○○街一七三號Ｖ棟十三樓（下稱第一藏毒處所）房屋
    ，足以生損害於王素貞及何志勇等人權益。當晚，在基隆市
    ○○街八十六巷十一號，子○○持十萬元付予甲○○作為「
    新合益十二號」之船租。九日晚間七時許，子○○將藏放在
    車號六Ｇ─二０七五號汽車後車廂之毒品卸下，改藏置在前
    開第一藏毒處所。五月九日晚上九時許，甲○○在基隆市○○街上，持三萬元工作費交予壬○○作為出海接運二名大陸
    人士之報酬。五月十一日，丑○○自三軍總醫院出院後，即
    至中正機場搭乘澳門航空ＮＸ五０五班次班機逃往大陸地區
    。五月十四日，子○○將第一藏毒處所鑰匙交其不知情之妻
    王紀英保管，旋即搭澳門航空ＮＸ六０九班次班機前往澳門
    ，自澳門進入大陸之珠海地區與己○○碰面。
六、丙○○（綽號骨頭）於九十一年五月上旬某日，另受己○○
    之託，二人共同基於運輸第三級毒品之犯意聯絡及行為分擔
    ，丙○○即依己○○指示，至台中中港交流道附近向某不知
    名之成年男子拿取第三級毒品俗名Ｋ他命六包（淨重六公斤
    一點五六公克），運輸至宜蘭前開地點存放。又己○○於同
    年五月十七日獲知自「福生三號」取得之海洛因毒品已由子
    ○○藏妥，先交代子○○將第一藏毒處所其中一把鑰匙交予
    丙○○收執，子○○即自大陸地區以電話聯絡，委請不知情
    之友人即計程車司機李林蒼代為轉交物品予丙○○，經李林
    蒼同意，子○○隨後再以電話指示其妻王紀英將第一藏毒處
    所鑰匙放置在牛皮紙信封袋，持往基隆火車站交與李林蒼，
    當晚李林蒼即在基隆火車站前將該鑰匙交予丙○○。丙○○
    即於五月十八日搭乘長榮航空ＢＲ八一七班次班機前往澳門
    ，趕至大陸「拱北」地區與己○○會面，己○○當面將記載
    有第一藏毒處所地址之紙條交予丙○○，囑其返國後迅將該
    批毒品移往他處藏放，丙○○明知林金興、己○○、子○○
    持有大批第一級毒品海洛因，乃與其等共同基於販賣第一級
    毒品海洛因之概括犯意聯絡，由己○○尋找買主及洽定價格
    ，再由丙○○負責送交毒品及收取價款，謀定後丙○○即於
    十九日搭乘長榮航空ＢＲ八０二號班機返台。二十日凌晨二
    時許，丙○○自行至第一藏毒處所清點該批毒品之數量計一
    百九十五份，每份為二塊海洛因磚，共計三百九十塊，並於
    凌晨二時三十七分點數完畢後，當場以電話向己○○報告毒
    品數量。凌晨二時四十分再依己○○指示以電話與綽號「阿
    興」之不詳姓名成年男子聯絡交付毒品事宜，並取出十一塊
    海洛因磚（每塊三百五十公克，下同），於凌晨四時許，持
    往中山高速公路泰安休息站之加油站前販賣予綽號「阿興」
    之人，嗣返回其女友庚○○在宜蘭市○○路○段一一六巷五
    弄十七號三樓租屋處。當晚七、八時，復偕同女友庚○○駕
    車至第一藏毒處所，由丙○○拿取數塊海洛因，與庚○○共
    同駕車前往台北縣樹林地區，丙○○於抵達約定地點後下車
    ，先挖取些許粉末供綽號「阿文」認可後，即將四塊海洛因
    售與「阿文」。嗣後，原車返回第一藏毒處所，此時庚○○
    （經判罪確定）已知悉有大量海洛因毒品置放於該處，猶基
    於幫助丙○○運輸、販賣毒品海洛因之犯意，由丙○○先行
    計數，再由庚○○複算之方式，計算屋內毒品海洛因磚之數
    量，結果發現包含前開已交付之十五塊海洛因磚在內，短少
    三十二塊，丙○○乃以電話告知己○○此事，經己○○查證
    後即向丙○○表示短少之海洛因磚係其友人所取走，丙○○
    與庚○○隨即基於與林金興、己○○共同運輸第一級毒品之
    犯意聯絡，李、陳二人以預置之暗紅色大型行李箱取走其中
    二百六十塊海洛因，載回庚○○位於宜蘭市○○路○段一一
    六巷五弄十七號三樓租屋處所（下稱第二藏毒處所）放置。
    二十二日下午四、五時，丙○○復依己○○指示，偕同庚○○，自第二藏毒處取出六塊海洛因磚，駕駛其所有車號Ｔ八
    ─六五七五號自小客車（嗣變更車號為Ｕ五─四０六九號）
    ，至土城交流道附近交與「阿文」後，復至第一藏毒處所，
    將其餘八十三塊之海洛因磚載運至第二藏毒處所堆放。
七、嗣海巡隊人員調查「福生三號」火燒案，得知丑○○駕駛之
    「鴻漁一號」曾出現該案發海域及丑○○返港後曾至基隆醫
    院醫治燒傷，乃就涉案嫌疑犯清查發現子○○涉及本案，遂
    於同年五月二十二日晚間十一時十分，子○○隻身返國時，
    在中正國際機場入境大廳證照查驗台，由台灣基隆地方法院
    檢察署檢察官命警持拘票將之拘提到案，二十二日晚上十一
    時三十分、二十三日凌晨一時及一時三十分，警政署刑事警
    察局第一偵查隊、海岸巡防署海洋巡防總局、警政署電信警
    察隊、基隆市警察局第二分局參與專案之小組成員，同步將
    乙○○、戊○○及辛○○先後拘提到案。台灣基隆地方法院
    檢察署檢察官亦率警帶同子○○，於二十三日凌晨四時許，
    在第一藏毒處所，扣得雙獅地球牌海洛因包裝袋十個、含有
    毛重五點０七公克、淨重一點二七公克海洛因粉末（取樣０
    點一公克鑑驗，後再經法務部調查局鑑定淨重一點０八公克
    ）、黃色塑膠外包裝五個、透明塑膠包裝袋十個、中型透明
    塑膠袋五十五個、大型黑色塑膠袋十八個、手提塑膠袋八個
    、膠帶二捲等物（除大型黑色塑膠袋三個、中型透明塑膠袋
    一個外，其餘原扣案之雙獅地球牌海洛因包裝袋十個、黃色
    塑膠外包裝五個、透明塑膠包裝袋十個、中型透明塑膠袋五
    十四個、大型黑色塑膠袋十五個、手提塑膠袋八個、膠帶二
    捲，均因刑事警察局未採獲相關跡證而已丟棄滅失）。
八、丙○○復於二十三日下午三、四時左右，依己○○吩咐取出
    十六塊海洛因，與庚○○開車前往台中市○○路，共同將海
    洛因售與綽號「岳兄」之陳登岳（另案由臺灣南投地方法院
    檢察署處理）。同月二十四日晚上七、八時，丙○○再度與
    其女友庚○○駕駛車號Ｔ八─六五七五號自小客車至雲林縣
    台西鄉東勢厝，於二十五日凌晨三時左右，向綽號「阿文」
    收取販毒所得之一百七十七萬元價款，而後約陳登岳在台中
    地區準備收取二百八十五萬元毒品貨款。嗣於三時三十分許
    ，途經國道一號公路員林收費站為警持拘票拘提到案。且當
    場在丙○○所駕車內扣得販賣毒品所得之現金一百七十七萬
    元及供聯絡所用之行動電話四具。同日上午十時許，臺灣基
    隆地方法院檢察署檢察官再率專案小組成員在第二藏毒處所
    ，扣得現金八萬九千元、毒品海洛因磚三百二十一塊（淨重
    一百十四公斤八百三十點一公克）、及Ｋ他命六包（毛重六
    公斤五十五點四八公克、淨重六公斤一點五六公克）、暗紅
    色大型皮箱一個等物。五月二十六日上午十一時左右，子○○帶同檢警人員，至基隆市○○街基水冷凍廠後山尋回上開
    第一號手槍。六月七日上午十時十分，子○○帶同檢警人員
    ，至基隆市八斗子漁港內漁會旁北都冷凍廠廢水排水孔附近
    港內，由潛水人員李溪源尋回上開第二號手槍。六月十三日
    下午，循線查獲杜春火及陳忠毅，並將之逮捕歸案。丑○○
    於同年六月中旬，在中國大陸福州市遭大陸武警逮捕，迄同
    年十月十四日經大陸武警人員解送至馬祖，交由刑事警察局
    偵一隊幹員逮捕歸案。
九、案經臺灣基隆地方法院檢察署檢察官自動檢舉偵查起訴。
    理  由
壹、程序方面：
一、被告丑○○爭執其於本院前審答辯狀（本院更二審卷一第25
    9 頁）自白部分之證據能力，經查該答辯狀乃丑○○在看守
    以口述之方式委託同受羈押之丁○○書寫在十行紙，寄出予
    癸○○律師，由舒律師將之縮短篇幅並繕打之，遞送法院等
    情，此除丑○○為此陳述外，丁○○、癸○○律師均為相同
    之證述（見本院上重更四卷二第269頁、第270頁、第275 頁
    背面、第276 頁），可見該答辯狀確實係由丑○○託據丑○○之陳述內容而為書寫，並無逸出丑○○敘述之內容，癸○○律師復為丑○○利益之考量如實製作答辯狀，該自白內容
    自無違背丑○○之本意，應認具證據能力。
二、被告丑○○之辯護人爭執「鴻漁一號」漁船之照片、「新合
    益十二號」漁船之照片、航跡線、航跡儀、丑○○、子○○
    、丙○○等人之入出境資料、扣案之行動電話四具、行動電
    話4 具、神州儲值卡、新合益十二號漁船海圖機、無限電話
    機、SSB 無線電話機、檢體、萃取檢體、鴻漁一號航機儀、
    大型黑色塑膠袋、菸蒂、透明塑膠袋等之證據能力，以該等
    證據均為傳聞證據等語。經查，「鴻漁一號」漁船之照片、
    「新合益十二號」漁船之照片、神州儲值卡，新合益十二號
    漁船海圖機、無線電話機、行動電話、檢體、萃取檢體、煙
    蒂，均為本案件之物證，非屬供述證據，並無傳聞法則之適
    用。本件扣案件之「鴻漁一號」漁船上之航跡儀乃該船隻航
    行過往航行路線之紀錄儀器，藉該儀器畫面之顯示之航跡線
    得以確定該船於案發前後之航線，以該儀器所顯示之海圖及
    航跡線經拍攝照片附卷，亦屬物證性質，亦無傳聞法則之適
    用。入出境查詢資料、特定班機旅客入出境明細表等文書，
    乃內政部警政署入出境管理局之公務員平日根據旅客入出國
    境所為之紀錄文書，依刑事訴訟法第一百五十九條之四第一
    款之規定，得為證據。
三、被告以外之人於審判外之陳述，經當事人於審判程序同意作
    為證據，法院審酌該言詞陳述或書面陳述作成時之情況，認
    為適當者，亦得為證據。當事人、代理人或辯護人於法院調
    查證據時，知有第159條第1項不得為證據之情形，而未於言
    詞辯論終結前聲明異議者，視為有前項之同意。刑事訴訟法
    第159條之5定有明文。以下所引被告以外之人於審判外之書
    面陳述等證據，經本院詢問關於證據能力，檢察官、被告與
    辯護人均表示無意見（本院卷第46頁反面），該等證據復均
    經提示，當事人及辯護人未於言詞辯論終結前聲明異議，本
    院審酌該等證據作成之情況，無違法取得情事，認為適於為
    本件認定事實之依據，依刑事訴訟法第159條之5第2 項規定
    ，應具有證據能力。
貳、實體方面：
一、訊據上訴人即被告子○○坦承走私、運輸第一級毒品海洛因
    及未經許可持有上開手槍、子彈、違反直航至大陸地區及使
    大陸人民來台暨偽造何志勇名義簽訂租賃契約之事實，上訴
    人即被告丑○○坦承走私、運輸第一級毒品海洛因及未經許
    可持有上開手槍、子彈、違反直航至大陸地區及使大陸人民
    來台之事實，上訴人即被告丙○○則坦承運輸、販賣第一級
    毒品海洛因及運輸第三級毒品Ｋ他命之犯行。惟被告子○○
    、丑○○均否認有何意圖供自己犯罪之用而持有手槍、子彈
    、殺人及毀屍滅跡犯行，丙○○則否認有何販賣第三級毒品
    犯行。子○○辯稱：伊只負責找中桶船舶接駁大桶船舶運送
    之毒品，並遵林金興之指示將槍彈交付丑○○，由丑○○載
    運大陸客時，將槍彈順便帶至大陸給己○○，伊並不知丑○○擔任小桶角色或己○○、丑○○計畫殺人、毀屍滅跡之事
    ，亦不知丑○○找伊共同向甲○○借船之目的，係前往大陸
    地區接運大陸殺手去殺害中桶之寅○○○○○○。謝金郎乃
    伊所輾轉委託之船長，伊不可能為節省船資而予以殺害，又
    伊若有共同殺人之犯意聯絡，則丑○○最遲理應於要求伊處
    理走私成功之毒品之際，一併要求伊處理凶槍，斷不可能一
    再隱瞞伊，而於搬運毒品之後，始要求伊另行取槍，又伊是
    調查局之線民，運輸毒品係伊配合海調處調查員深入林金興
    販毒集團，以便一舉破獲，且伊就買槍、運毒過程均有向海
    調處人員陳報，伊迄至九十一年五月七日始變節，為丑○○
    情義相挺，選擇不將毒品及槍枝交出，並隱瞞槍枝與殺害謝
    金郎二人有關云云。丑○○辯稱：伊僅係為了貪圖兩百萬之
    報酬，才參與本件走私、運輸毒品，但殺害寅○○○○○○
    二人，伊事前並不知情，亦非伊本意，伊之前並不認識林金
    興，而己○○也僅見過一次面，且伊亦無林金興、己○○的
    聯絡電話，故本件走私、運輸毒品之相關細節均係由子○○
    接洽、聯繫，伊係被子○○陷害云云。
二、子○○之辯護人辯護意旨略以：子○○之所以涉入本案，係
    因他具有海調處線民身分，才會深入犯罪集團配合諸多犯行
    ，子○○本身並未基於自己犯罪之意思，參與走私、運輸毒
    品，更未基於共同殺人之故意，參與起訴書所載「黑吃黑」
    殺人劫毒之犯行等語。丑○○之辯護人辯護意旨略以：以丑
    ○○長期在海上的經驗，一般常情，不可能深夜在大海上放
    火燒船，因為燒船會引起附近作業船隻的注意，且就丑○○
    本身所受的傷害言，若殺人或放火係在他預期中，衡情應不
    可能造成自己也燒傷，更不可能在殺人之後還將作案槍枝帶
    回臺灣，又若丑○○曾參與殺人行為，則其對於運回臺灣的
    三百多塊海洛因磚的利益不可能沒有參與處分，由此可證，
    丑○○單純僅是「小桶」之角色，並沒有殺人的動機等語。
    丙○○之辯護人辯護意旨略以：丙○○係基於母喪時，己○○曾資助伊喪葬費用，為要還己○○之人情，而聽從己○○
    之指示，參與本件運輸及販賣毒品犯行，又綜觀卷證資料，
    並無證據證明己○○曾承諾給予丙○○任何利益，且丙○○
    被拘提到案後，即帶同警察到其藏毒地點取出全部毒品，讓
    毒品不致於外流出去，之前檢察官也基於此請求法院從輕量
    刑，丙○○係完全沒有危害社會犯意之下而為本件犯行，請
    從輕量刑等語。
三、經查：
  (一)運輸第一級毒品海洛因及私運管制物品（海洛因）進口暨行
    使偽造私文書部分：
  1.海上運輸部分：
    子○○、丑○○與己○○、林金興共同策劃自北韓透過大桶
    、中桶、小桶船舶載運第一級毒品海洛因，以海運方式走私
    進入臺灣地區，並由子○○負責聯繫中桶船舶，丑○○則負
    責駕駛小桶船舶一節，業據子○○於警詢、偵查、原審供述
    及於原審、本院前審證述：伊應綽號「林董」林金興之要求
    ，代其尋找一艘臺灣籍漁船作為走私毒品之交通工具，惟因
    伊對使用衛星定位及無線電聯絡工具等並無具體概念，不知
    如何操作，因此，便邀請跑船經驗豐富的丑○○與伊一起前
    往大陸共同商議用漁船走私毒品事宜；伊與丑○○於九十一
    年四月二十四日一同出境前往大陸與林金興見面，由丑○○
    與林金興直接討論利用衛星定位及航海圖使走私船隻相接駁
    事宜，謀定之後，伊與丑○○於九十一年四月二十八日返台
    籌畫，翌日下午七時許，林金興指示其在臺灣之小弟於基隆
    火車站交予伊現金三十萬元，作為漁船走私運毒之定金；伊
    即經由陳忠毅轉交予福生三號船長，之後伊與丑○○聯絡，
    並要求丑○○將林金興指定之船隻接駁經緯度寫給伊，由伊
    於五月一日將經緯度交給陳忠毅。五月三日伊在八斗子漁港
    看見謝金郎與陳忠毅聊天，伊即意識到謝金郎應即係要替林
    金興走私毒品之船隻，也有見到寅○○○○○○駕駛「福生
    三號」漁船出港等語不諱（見第1961號偵查卷一第59頁、第
    60 頁、第96頁、第97頁、第107至109頁、第143頁、原審重
    訴字第15號卷一第131頁、卷二第196頁至第201 頁、卷四第
    35頁、原審重訴字第3號卷一第180頁、第195 頁、本院更一
    第29號卷第180至183頁）。丑○○於警詢、偵查及原審時供
    述並證稱：伊於九十一年四月二十四日和子○○一起到大陸
    旅遊，於四月二十六日左右，子○○在廈門向伊表示林金興
    要走私五箱毒品到臺灣，子○○指示伊擔任「小桶」角色，
    負責從「中桶」接運毒品來台，子○○於當日即偕伊前往廈
    門夜夜香茶館與林金興碰面，在和林金興見面前，子○○指
    示伊要向林金興自承是此次走私毒品小桶的船長，碰面時林
    金興表示有一批白粉，數量大概五箱，要伊成功走私入台後
    交給子○○，並答應事成之後要給伊二百萬元作為代價，之
    後林金興就將一張寫有經緯度及聯絡無線電頻率，雙方互以
    「阿和、阿勇」稱呼的紙條交給伊，並說該地點即為接運地
    點等語（偵緝第244 號卷第41至44頁、第34至38頁、原審重
    訴第15號卷三第186 頁），核與子○○所述相符。又證人即
    同案被告陳忠毅於本院前審亦證稱：被告子○○託其幫忙租
    船，其因此有為子○○租船等語（見本院上重更一第29號卷
    第184 頁）。此外，復有子○○、丑○○二人於九十一年四
    月二十四日共同搭乘復興航空班機至澳門轉往廈門，於同月
    二十八日搭同一路線同一班機返國之機票、入出境查詢資料
    、特定班機旅客入出境明細表等影本在卷足稽（第1961號卷
    一第29頁、第161頁、第319頁）。由上可見，本案係林金興
    委請己○○、子○○安排「中桶」船舶，至海上接運來自北
    韓運毒「大桶」母船，子○○回台後遂委託陳忠毅輾轉請人
    找船，陳忠毅等人代子○○物色走私之「中桶」船舶，因而
    僱用明知係為載運第一級毒品之寅○○○○○○駕駛「福生
    三號」作為「中桶」船舶參與運毒，於「中桶」船舶安排妥
    當後，子○○即與丑○○共赴大陸向林金興報告丑○○為「
    小桶」船舶船長等情無訛。
  2.陸上運輸第一級毒品及行使偽造私文書部分：
  (1)從「鴻漁一號」漁船將毒品海洛因運輸至第一藏毒處所（基
    隆市○○街一七三號Ｖ棟十三樓山海關社區）及行使偽造私
    文書部分：
  證人即同案被告戊○○於原審及本院證稱：九十一年五月七
    日下午，子○○叫伊、乙○○、辛○○去幫忙搬東西，但他
    未講明係何物，伊本來擔任警戒工作，就是騎機車在岸邊放
    哨防範被查獲，但最後兩包係由辛○○交給伊，伊再放到子
    ○○的車上，搬運的東西都係用塑膠袋包裝著，裡面硬硬四
    方型狀，感覺都是一塊一塊的，所以伊猜可能是毒品，現場
    是聽子○○指揮，翌日子○○答應要付渠等酬勞五十萬元，
    伊有將這事告知辛○○等語（原審重訴第3 號卷第215至223
    頁、第291頁、第292頁、本院重上更三第6 號卷二第75頁、
    第176頁、本院重上更四第24號卷一第274頁）。證人即同案
    被告辛○○於原審證述：九十一年五月七日，在龍頭檳榔攤
    碰到子○○，子○○請伊去「鴻漁一號」漁船搬貨，現場是
    由子○○指揮，戊○○、乙○○也一起搬貨，翌日子○○在
    龍頭檳榔攤後側告訴伊及戊○○，這趟搬運酬勞要給伊等五
    十萬元，當時乙○○不在場等語（見原審重訴第3 號卷一第
    274至281頁、第293頁、第294頁）。另證人即同案被告乙○○於原審證稱：其於九十一年五月七日下午，子○○打電話
    聯絡伊，伊依約至龍頭檳榔攤，子○○表示有些貨物要搬，
    伊即與戊○○、辛○○到「鴻漁一號」停泊處，將毒品搬運
    至車上，翌日下午戊○○在龍頭檳榔攤將子○○所述「去搬
    東西的人要給你們五十萬元」一事告知伊，伊於當晚就在子
    ○○家附近問子○○該五十萬元何時可交下？子○○表示要
    問看看等語相符（見原審重訴第3 號卷一第229至231頁、第
    298頁、第299頁），其等供述如何受子○○之託搬運毒品，
    搬運完成後，子○○有表示要以五十萬元為酬勞等情節互核
    一致，堪以採信。
  再據子○○於警詢及檢察官覆訊時供稱：「五月七日中午我
    打電話給丑○○，他說出事了，要我到『鴻漁一號』暗艙內
    取毒品及二支槍，因為戊○○、乙○○常開丑○○的船出海
    ，所以我就找在場的戊○○，辛○○、乙○○一起去取，當
    時我對他們說『丑○○出事了要幫他去取貨』，因為龍頭檳
    榔攤休旅車玻璃是暗的，可以開車去觀看情況，乙○○從船
    艙搬上來，辛○○及戊○○搬到休旅車後座，再由我運到山
    海觀，因為塑膠袋有破掉，而且是一塊一塊的，所以知道是
    毒品，．．到達山海觀社區停車場，由乙○○協助我將東西
    放到我的自小客車後車廂暫時藏放．．．我於五月八、九日
    左右，以一張拾獲的身份證在基隆市山海觀社區Ｖ棟十三樓
    租得一間套房，用來藏放貨（毒品）及槍械，．．．七日下
    午東西搬到我自己的車上後，我去找租屋小姐，先付二千元
    定金，我是九日晚上拿到鑰匙後，約十分鐘就把東西全部搬
    完」等語（第1961號偵查卷一第61至66頁、第224 頁），核
    與戊○○、乙○○、辛○○前開證述內容相符，並有第一藏
    毒處所之租賃契約書一份可資佐參（第1961號偵查卷一第40
    1 頁證物袋內資料），及檢警在第一藏毒處所扣得之第一級
    毒品海洛因毛重五點○七公克（淨重一點二七公克粉末，經
    取樣○點一公克送驗鑑驗，嗣再經調查局採樣驗餘淨重一點
    ○八公克）、黃色塑膠外包裝五個、中型透明塑膠袋五十五
    個、大型黑色塑膠袋十八個、手提塑膠袋八個、雙獅地球牌
    包裝紙十張、膠帶二捲等物之照片在卷可按，惟上開物品除
    大型黑色塑膠袋三個、中型透明塑膠袋一個外，其餘原扣案
    之雙獅地球牌海洛因包裝袋十個、黃色塑膠外包裝五個、透
    明塑膠包裝袋十個、中型透明塑膠袋五十四個、大型黑色塑
    膠袋十五個、手提塑膠袋八個、膠帶二捲，均因刑事警察局
    未採獲相關跡證而已丟棄滅失，業據承辦員警蕭瑞豪於原審
    證述明確（見原審重訴字第3號卷三第3頁）。檢警在第二藏
    毒處所扣得之三百二十一塊海洛因磚，確係丙○○、庚○○
    從第一藏毒處所運走，亦據丙○○供述無訛（詳如後述），
    是戊○○、乙○○、辛○○及子○○等人自「鴻漁一號」上
    將此批毒品搬運至子○○所借來之休旅車上，再由子○○、
    乙○○載往山海觀社區地下停車場將毒品暫放在子○○之自
    小客車內，嗣再由子○○獨自將其自小客車內之毒品移置於
    第一藏毒處所藏置等事實，洵堪認定。
  又子○○冒用何志勇名義向不知情之王素貞承租上開第一藏
    毒處所之事實，業據子○○於偵、審中皆坦認，核與證人王
    素真於偵查及原審證稱：「對方以何志勇名義向我租房子，
    六日下午先拿鑰匙給租屋處的小姐，七日下午子○○拿二千
    元訂金給售屋小姐，八日上午向子○○拿一萬八千元，九日
    幫子○○裝窗簾，晚上七點交屋，．．我有問對方有無結婚
    ，他說沒有結婚，還拿出身分證，我問他為何身分證證件不
    清楚，他如何回答我忘記了，契約內容是仲介的郭小姐寫的
    ，契約書上『何志勇』簽名是對方自己簽的」等語相符（第
    1961號偵查卷一第217頁、原審重訴第15號卷第142頁），並
    有租賃契約書附卷可按（同上偵查卷第401 頁證物袋內資料
    ），足徵子○○有關冒名租屋之自白與事實相符，而其假冒
    何志勇名義簽具租賃契約書交予王素貞而承租房屋，足以生
    損害於何志勇及王素貞之權益，亦堪認定。
  (2)毒品自第一藏毒處所運輸至第二藏毒處所部分：
  子○○藏置前開毒品於第一藏毒處所後，即於五月十四日出
    境至大陸與己○○會合，並依己○○之指示自大陸地區打電
    話，委請不知情之友人李林蒼轉交第一藏毒處所鑰匙予丙○○，此部分業據子○○於偵、審中供承不諱（第1961號偵查
    卷一第166頁、第167頁、原審重訴第15號卷二第220 頁）。
    被告丙○○於原審亦供稱：「五月十七日前一天或同一天，
    我在家裡，己○○從大陸打電話給我，並留一支電話給我，
    叫我打電話給號碼上的人拿一支鑰匙，要我自己聯絡，後來
    我就打了這支電話，跟對方說『有人叫我打電話給你，說要
    拿鎖匙或是什麼東西』，對方說要我到基隆火車站拿，當天
    己經是晚上了，我問對方大約是幾點，對方說晚上九點或十
    點，我就到基隆火車站等對方，對方拿了一包用紙袋裝著的
    鎖匙給我，我拿到鎖匙後，有打電話給己○○，五月十八日
    己○○打電話給我說『坐飛機到大陸拱北關口及澳門關口間
    去找他』，當天我坐飛機到了澳門，下了飛機就打電話給己○○，己○○就約我在關口附近等他，己○○本人拿了一張
    紙條給我，上面有寫山海觀Ｖ棟幾樓的住址，並說要我到了
    山海觀後打電話給己○○，隔天我就回來臺灣」等情節（見
    原審重訴第15號卷二第174 頁），並據丙○○於本院前審證
    述其所供述上情屬實（見本院上重更二卷二第95頁）。又證
    人李林蒼係依子○○之指示從子○○之妻取得以信封包著之
    鑰匙，轉交予丙○○乙情，業據李林蒼於原審之證述相符（
    見原審卷重訴第15號二第101、102頁）。此外，並有第一藏
    毒處所之租賃契約書一份附卷可佐（第1961號偵查卷一第40
    1 頁證物袋內資料），是子○○、丙○○此部分自白與事實
    相符，自足採為本件有罪之證據。
  丙○○如何受託運毒、如何偕同庚○○分批將毒品從第一藏
    毒處所運輸至第二藏毒處所藏置並計算海洛因磚數量等事實
    ，業據丙○○於警詢及偵查時供承：「警方查扣現金一百七
    十七萬元是綽號『阿正』（己○○）委託我至雲林縣東勢鄉
    向綽號『阿文』之男子向『阿正』購買海洛因的代價．．．
    『阿正』於九十一年五月十七日晚間八、九點時與我聯絡後
    ，委託一位朋友將一張寫著基隆市山海觀社區Ｖ棟十三樓之
    紙條連同鑰匙交給我，我在五月十八日前往澳門與其見面，
    當面吩咐我返國後持鑰匙至前述地址將放在該處的毒品移往
    他處藏放，我於五月十九日返國後，便於二十日當天下午三
    、四時許，駕駛一部向朋友借來之小客車獨自一人先至前述
    地址瞭解毒品數量，我進入該屋後發現共有八、九袋黑色塑
    膠袋放在陽台，經我拆開清點發現，共有三百九十塊雙獅地
    球牌海洛因磚，但我並未將該批毒品運走，而於翌日（二十
    一日）晚間六、七時許，邀女友庚○○再次一同前往該屋內
    再次清點數量時，發現只剩三百五十八塊，已遭人拿走三十
    二塊，於是我打電話通知『阿正』（即己○○），先搬走二
    百六十塊至我與女友住處，並於五月廿八日十八時許，再次
    至該處搬走剩下的九十八塊海洛因並載回宜蘭市租屋處藏放
    」等語（第1964號偵卷第15頁、第16頁、第23頁至第26頁）
    ，丙○○於原審亦自承：「十九日從大陸回來就直接開車到
    山海觀（第一藏毒處所），拿紙袋內的鎖匙開門進入屋內，
    在陽台看到有七、八袋黑色塑膠垃圾袋，上面用紅色的繩子
    綁著放在陽台，我打電話給己○○說『東西有在陽台，問是
    什麼東西』，莊回答『是毒品』，並叫我把毒品移走，當天
    我有數數量，數完後，再打電話給己○○，當時的數量好像
    是一百九十五份，是用黃色膠帶黏起來，厚厚一疊，我用手
    去摸，覺得裡頭應該是有四塊，所謂的一百九十五份是指一
    份二塊，我數完後，有把東西從陽台移到屋內放，然後我就
    回去宜蘭。隔天我開車，並在宜蘭買了行李箱放在車內，準
    備去裝山海觀的東西。二十日與庚○○到山海觀後，把東西
    數一數，我一旁數一邊唸出數量，庚○○坐在我身後，我叫
    庚○○幫我記住數量（我唸多少，他就幫我記住數量），庚○○在旁邊有一塊一塊幫我看，並記住數量，經這一次數發
    現數量有差，我打電話給己○○，莊表示會去問，我就帶了
    一百三十份裝進行李箱內，剩下部分是隔二天（二十二日）
    去拿的」等語（原審卷二第175頁、第176頁），核與子○○
    於所證述將本件走私進口之海洛因搬運至第一藏毒所相符（
    原審重訴第3號卷第188至190 頁），又本件扣案之海洛因係
    在第二藏毒所經搜索扣得，亦與丙○○自白之情相符。
  在第一藏毒處查扣之塑膠袋等物，經送鑑定結果，鑑識人員
    在其中含有白色海洛因粉末之透明塑膠包裝紙上及中型透明
    塑膠袋上採獲指紋各一枚，核與丙○○左中指指紋比對結果
    確屬相符；另警方於大黑色塑膠袋上採獲指紋各五枚，經核
    亦均與丙○○左食指、左環指、左拇指、右拇指指紋相符，
    有該局刑紋字第○九一○一三五二七九號鑑驗書存卷足憑（
    第1961號偵查卷二第46至50頁）；且鑑識人員在第一藏毒處
    現場發現煙蒂一只，經採集庚○○唾液送驗比對結果，發現
    二者同屬ＤＮＡ─ＳＴＲ型，有該局刑醫字第○九一○二○○一○七號鑑驗書存卷可按。復在第一藏毒處查獲之雙獅牌
    包裝袋內殘餘不明粉末，經送內政部警政署刑事警察局鑑定
    之結果，檢出塑膠袋內殘餘不明粉末為毒品海洛因及其不純
    物，及於第二藏毒處所查扣淨重一百十四公斤八百三十點一
    公克、共計三百二十一塊疑似海洛因磚部分，經送法務部調
    查局鑑驗結果，確係純度百分之八十八點二、純淨重一百零
    一公斤二百八十點一五公克之海洛因等情，亦有內政部警政
    署刑事警察局鑑驗書刑紋字第０九一０一三五二七九號函、
    法務部調查局調科壹字第三二○○○一三一五號鑑定通知書
    各一份附卷可稽（第1961號偵查卷二第46至50頁、第59頁、
    第60頁）；並有扣案之雙獅地球牌海洛因包裝袋十個、黃色
    塑膠外包裝五個、中型透明塑膠袋五十五個及大塑膠袋十八
    個、手提塑膠袋八個、膠帶二捲、大型暗紅色行李箱一個等
    物可佐憑，足見丙○○於偵、審中自白其於第一藏毒處所與
    庚○○共同計算海洛因磚之數量，並以大型暗紅色行李箱分
    二次搬運毒品海洛因至第二藏毒處所之自白屬實，自堪採信
    。
  (3)綜上所述，子○○、丑○○確有與林金興、己○○共同私運
    管制物品及運輸第一級毒品；且丙○○亦於事中參與運輸毒
    品，另子○○行使偽造租賃契約書之私文書之犯行，均堪予
    認定。
  (二)子○○與丑○○共同意圖供自己犯罪之用而未經許可持有改
    造手槍、制式手槍、子彈、違反直航至大陸地區及使大陸人
    民來台（臺灣地區與大陸地區人民關係條例）及殺人部分：
  1.丑○○於警詢及偵查中供述，復於原審證稱：九十一年五月
    四日上午十時許，子○○開車載伊到龍頭檳榔攤，於下車前
    ，子○○將該扣案之二把手槍及子彈十餘發交給伊，並交待
    將槍彈交給林金興派來之二個小弟，於是伊將槍彈放在機車
    後車座行李箱內，騎車到望海巷漁港，將槍彈放入「鴻漁一
    號」駕駛座旁，伊於五月四日下午八時許從乙○○駕駛的船
    上將二名大陸人接至「鴻漁一號」等候「中桶」船，並將該
    二把手槍及子彈交給二名大陸人，嗣因油料不足，伊遂將二
    名大陸人放在棉花嶼，伊回港加油，於五月五日下午在家中
    經子○○告知「中桶」船快到了，伊立即開船再至棉花嶼接
    該二人等語（第244 號偵緝卷第42頁、第43頁、第35頁、原
    審卷三第178至193頁）。子○○對於上開槍彈係其交給丑○○，再轉交予大陸殺手之情亦供承並證述明確（第1961號偵
    卷一第101頁、第108頁背面、第124頁背面、第125頁、第15
    2頁、原審重訴第15號卷二第206頁、原審重訴第15號卷三第
    196頁、原審重訴第3號卷二第183 頁）。大陸殺手其中一位
    持該第二號手槍先後朝被害人寅○○○○○○二人頭胸等處
    要害射擊致死之事實，亦據臺灣基隆地方法院檢察署檢察官
    督同檢驗員相驗屬實，並經法務部法醫研究所鑑定在卷（詳
    如後述）。子○○、丑○○雖均辯稱：扣案之槍枝是要託該
    二名大陸偷渡客轉交予己○○或林金興，渠等並不知係用以
    殺害被害人，更不知該二名大陸偷渡客即係大陸殺手云云。
    惟據其二人所述，該二名大陸客係欲偷渡至日本船離開，且
    確實由其等所聯繫之「新和益十二號」漁船自福建平潭將其
    二人載出，所述欲託其二人將槍枝攜回大陸，與該二名大陸
    客剛偷渡離開大陸之情形並不相合，且果如其等所稱該二名
    大陸人士係欲自中桶「福生三號」漁船接運毒品，則丑○○
    實無先將扣案之手槍二把交付，而非俟毒品接運完畢後再行
    交付槍枝，又丑○○於大陸人士完成殺人犯行後，猶將兇槍
    放置於「鴻漁一號」駕駛座位下，實際上未由該二名大陸人
    士攜至大陸地區交予己○○或林金興，顯然託交攜回大陸之
    說並不實在，本件復未據丑○○陳述其將該二名大陸客送上
    中桶「福生三號」船之後，該二人與「中桶」漁船寅○○○○○○有何言語之衝突，可見亦非因走私交貨之事務，致該
    兩名大陸客臨時起殺機，而係該兩名大陸殺手本為殺害「中
    桶」漁船寅○○○○○○二人而依計畫至上開會合地點。又
    依證人戊○○於本院證述：其與子○○至鴻漁一號漁船船艙
    下，其站在子○○旁邊，見到子○○撥電話問丑○○「一包
    東西」在何處，之後，子○○即找到一包東西拿上來等語（
    見本院上重更四卷第274頁、第275頁），可見案發後，子○○急於找回其原交付丑○○之兩把槍。核與丑○○於原審時
    證稱：伊於五月六日住院後約兩日，子○○打電話問伊「這
    二把槍大陸人沒有帶回去，槍放在何處」，第一通打來時，
    子○○與戊○○沒有找到槍，第二次子○○再打電話過來，
    伊即回答「船不大，隨便找也找得到，找找看駕駛座的下面
    」等語相符（見原審重訴第15號卷三第185 頁、卷四第48頁
    ）。子○○於原審亦證稱是其返回「鴻漁一號」船取走扣案
    槍枝，嗣後依己○○之指示將槍枝丟棄等語（見原審重訴第
    3 號卷一第188至194頁），雖關於丑○○主動表示「有一小
    包東西有沒有拿到」一情，與戊○○及丑○○所述不同，惟
    子○○係經與丑○○通話後，始找到鴻漁一號船上藏置之槍
    ，此情與戊○○及丑○○所述相符，參以丑○○為鴻漁一號
    漁船之船主，槍枝亦係由丑○○交付兩名大陸殺手，兩名大
    陸殺手並無任意藏槍之理，顯見係丑○○藏匿於「鴻漁一號
    」漁船駕駛座下之扣案第一、二號手槍，之後亦由子○○與
    丑○○以電話聯絡之後，由子○○自船艙內取出無訛。又子
    ○○坦承其拿到扣案之第一、二號手槍後，即將手槍分別棄
    置於基隆市○○街及八斗子漁港漁會附近等情，而警方亦確
    實依子○○所供，而分別由子○○帶同檢警人員至基隆市○○街基水冷凍廠後山尋回上開第一號手槍，並循線至基隆市
    八斗子漁港內漁會旁北都冷凍廠廢水排水孔附近港內，由潛
    水人員李溪源尋回上開第二號手槍之情，有子○○手繪之棄
    槍現場圖、臺灣基隆地方法院檢察署檢察官九十一年五月二
    十六日、九十一年六月七日之刑事勘驗筆錄各一份在卷可考
    （見第1961號偵卷一第86頁、第123 頁）。故子○○於事後
    急於趕至「鴻漁一號」漁艙內取出扣案手槍棄置藉以湮滅證
    據，亦堪以認定。子○○、丑○○上開所辯，與事實不符，
    自非可採。足徵子○○託由丑○○交付大陸人士之槍彈乃係
    供渠等殺人滅口之用，且由丑○○交付大陸殺手實施殺人行
    為。另「新合益十二號」漁船係在北緯二五度二九分、東經
    一二二度五分海域，將所載運二名大陸人士交給丑○○所駕
    駛之「鴻漁一號」接運，乃屬我國之內水；而「鴻漁一號」
    與中桶船舶「福生三號」會合之處（北緯二五度五四分、東
    經一二二度三四分至北緯二五度五八分、東經一二二度三五
    分海域），為我國專屬經濟海域，此有行政院海岸巡防署巡
    防總局第一海巡隊洋局一偵字第０九二Ｄ０００二八一號、
    ０九二Ｄ０００四六四號函各一份在卷可參（原審重訴第15
    號卷三第216至218頁、卷四第2至4頁），又該處海域不在中
    國大陸公布之領海範圍內，亦有內政部九十九年六月十四日
    台內地字第０九九０一二一八三一號函在卷可憑（見本院上
    重更四卷二第317 頁），故雖為我經濟海域，惟亦屬公海範
    圍。按懲治走私條例第二條第一項之私運管制物品進口罪，
    係指私運該物品進出國境而言，又國境係指國家統治權所及
    之範圍，包括領土、領海及領空在內，我國領海依六十八年
    十月八日（六八）台統(一)義字第五○四六號總統令公告，
    係指自基線起至其外側十二浬之海域（八十七年一月二十一
    日總統華總(一)義字第八七○○○一○三四○號令制定公布
    之中華民國領海及鄰接區法第三條亦規定領海為自基線起至
    其外側十二浬間之海域），是如係在基線起逾十二浬之公海
    上，即非上開所指之「大陸地區」或「台灣地區」（最高法
    院八十八年台上字第一六七三號判例參照）。上開「鴻漁一
    號」與中桶船舶「福生三號」會合之處，雖屬我國專屬經濟
    海域，但並非在我國領海之內，是丑○○將子○○所交付之
    槍、彈藏置於其所駕駛之「鴻漁一號」漁艙內載運出入國境
    ，罪證已明。
  2.子○○於警詢時供陳：「五月一、二日某日晚上我與丑○○
    在龍頭檳榔攤碰面，丑○○吩咐我找一艘漁船作為載運兩名
    大陸籍男子偷渡至日本之船隻，於是我透過乙○○替他找船
    ．．．經丑○○說服甲○○將『新合益十二號』借予他載運
    大陸籍男子偷渡。五月三日，乙○○及壬○○駕駛『新合益
    十二號』出港前往大陸平潭載運兩名大陸籍男子，而丑○○
    則於五月四日駕駛『鴻漁一號』出港接應『新合益十二號』
    船上之兩名大陸籍男子」等語（第1961號偵查卷一第60頁、
    第101 頁）。丑○○於偵查中亦供承：「我和『林董』在廈
    門談完後，當晚子○○到我住處找我說『林董有二個小弟要
    押這批貨』，指示我負責安排將這二個大陸男子到臺灣之事
    ，四月二十八日我和子○○回國後，就和我一起去找戊○○
    及乙○○，並對他們佯稱要載二名大陸人到日本，要求戊○○聯絡大陸蛇頭將二名大陸人士載出，由乙○○駕駛船隻將
    二名大陸人在棉花嶼附近交給我，之後子○○就前往向甲○○租船，甲○○起先不答應，於是我和子○○一起前往，甲○○還是不答應，最後還是回頭去找甲○○，甲○○才提出
    要一個他信得過的人一起出海的要求，並約定十五萬元作為
    船租，第二天就帶乙○○去跟甲○○說是船長，五月三日帶
    乙○○去跟甲○○說要出港」等語（第224 號偵緝卷第30頁
    、第38頁），另有證人即同案被告甲○○於原審證稱：「是
    子○○跟丑○○去跟我租船，因為子○○及丑○○陸陸續續
    來找我，最後有把『新合益十二號』船租給他們，子○○及
    丑○○二人都有向我租船，租金十五萬元，是丑○○說要載
    二位技術人員去日本，並說乙○○要開船出去。因為我怕『
    新合益十二號』設備會被弄壞，所以才找壬○○同行，我會
    比較放心」等語相符（見原審卷一第247至249頁），足堪認
    定子○○與丑○○於四月二十八日與林金興討論運毒事宜妥
    當而返國後，明知搭載之二名大陸男子係前往中桶之「福生
    三號」漁船接運毒品之人，猶共同向甲○○佯稱要載運大陸
    偷渡客，藉以承租「新合益十二號」漁船至大陸地區接運大
    陸男子等情無誤。至子○○及丑○○於原審及本院供述時，
    均互指對方為承租「新合益十二號」之主謀，不知載運偷渡
    客是殺手云云，顯為卸責之詞，不足採信。另子○○雖供稱
    ：「新合益十二號」出港前往大陸平潭載運兩名大陸籍男子
    ，而丑○○則駕駛「鴻漁一號」出港要接應「新合益十二號
    」船上之兩名大陸籍男子偷渡至日本云云，惟查乙○○及壬○○駕駛「新合益十二號」及丑○○駕駛「鴻漁一號」，其
    上所載之二名大陸人士，實際並非要偷渡來台之偷渡客，而
    係殺手，已如前述，被告子○○、丑○○此部分供述，與事
    實未符，不足採信。
  3.又依同案被告壬○○於原審及本院證述：其於九十一年五月
    初受甲○○託付，兩次出港，與乙○○以『新合益十二號』
    一同前往大陸平潭地區，載運兩名大陸男子偷渡，甲○○原
    授意將該兩名大陸人士送至棉花嶼，甲○○說大陸客要運偷
    渡至日本，船駕至棉花嶼，丑○○駕另一船至棉花嶼外海，
    其等即將大陸客交予丑○○，交人之後，丑○○的船駛離，
    乙○○表示還要繼續等待，至第二天才回港，在等待過程中
    ，乙○○有與子○○聯絡，翌日甲○○表示大陸客未接上日
    本偷渡船，遂囑其再出港，船再次出港，從丑○○的船接到
    該兩名大陸男子，將其等載返大陸，之後回港才聽到「福生
    三號」船被放火等語（見原審重訴第3 號卷一第359至364頁
    、本院上重更四卷二第270頁背面、第271頁），核與同案被
    告乙○○於原審及本院所證述之內容相符（見原審重訴第 3
    號卷第232至234頁、本院上重更四卷二第270頁背面至第273
    頁）。參以「鴻漁一號」在棉花嶼附近，其航跡線有停滯、
    交錯及環狀等複雜現象，亦有第一（基隆）海巡隊製基隆籍
    「鴻漁一號」ＣＴＯ─八四四一漁船航跡儀（ＧＰＳ）螢幕
    之放大照片在卷可參（見第1961號偵卷二第79至95頁）。再
    「新合益十二號」漁船，於五月三日上午十時出港，五月五
    日上午十一時三十分回港；五月五日下午二時二十分再度報
    關出港，五月七日下午二時零五分返港，亦有海岸巡防總隊
    安檢站進出港登記簿影本存卷可按。又五月四日晚間，被告
    丑○○在棉花嶼附近海域將乙○○、壬○○所載之二名大陸
    人士接走前夕，乙○○曾接續以所有0000000000
    行動電話與子○○所有000000000000號行動電
    話聯絡五通，接著子○○以所有0000000000門號
    行動電話與乙○○所有0000000000號行動電話聯
    絡二通，乙○○隨後復以所有0000000000行動電
    話與子○○所有0000000000號行動電話聯絡二通
    等情，亦有各該電話通聯在卷可稽。又乙○○於七日凌晨一
    時四十分許，確曾以扣案00000000000門號ＳＩ
    Ｍ卡與大陸地區00000000000號電話聯絡，亦經
    內政部警政署電信警察隊第一中隊偵測屬實，有該隊電警一
    刑字第○九一五○○七九三○號函存卷足以佐證；且經原審
    依職權函查行政院海岸巡防署海巡防總局第一海巡隊關於「
    新合益十二號」漁船是否進入大陸地區領海再進入臺灣地區
    領海之結果，「新合益十二號」在北緯二五度二三分、東經
    一一九度四八分處接運大陸人民部分，確已進入大陸地區領
    海；而在北緯二五度二九分、東經一二二度五分海域將二名
    大陸人民交給「鴻漁一號」接運之地點，為我國之內水，已
    如上述，足見乙○○與壬○○確實駕駛「新合益十二號」至
    大陸平潭附近海域載運二名大陸人士進入臺灣地區領海無誤
    。是子○○、丑○○與乙○○、甲○○、壬○○等人，確實
    知悉「新合益十二號」漁船欲往大陸平潭地區海域接運二名
    大陸偷渡客，且共同使該大陸偷渡客進入臺灣地區海域無訛
    。
  4.子○○、丑○○與林金興、己○○及二名大陸殺手共同殺人
    棄屍燒船部分：
  (1)丑○○迭於偵查時供陳：「於五月四日下午八時許，從乙○○駕駛的船上將二名大陸人接到『鴻漁一號』，並將二把槍
    枝及子彈交給二名大陸人，在棉花嶼北部約三十五海浬等候
    中桶船舶，等到五月五日凌晨五時許，折返棉花嶼將二名大
    陸人放在棉花嶼上，然後回到望海巷漁港加油，五月五日下
    午三時許，子○○到我家說『中桶快到了』，我馬上出港直
    接到棉花嶼接走二名大陸人，並以無線電對講機聯絡乙○○
    ，請他聯絡子○○以了解中桶船是否已經到了，後來乙○○
    回覆『子○○說商船大約在半夜十二點多會到達』，於是我
    就開船趕赴棉花嶼，並以無線電和中桶取得聯繫，我叫他『
    阿和』、對方稱我為『阿勇』，雙方確認身分後二艘船併靠
    ，二名大陸人跳上中桶（福生三號），我在『鴻漁一號』上
    ，約隔十餘分鐘就聽到七、八聲槍響，我想載也死、不載也
    死，就停在『鴻漁一號』等，約半個鐘頭後，該二名大陸人
    就以『船老大』呼叫我，我就將船靠在『中桶』右側，並將
    『鴻漁一號』的繩子綑在中桶右側中間的船栓，二名大陸人
    從『中桶』搬五大紙箱及塑膠袋散裝的海洛因到『鴻漁一號
    』，之後二人回到『中桶』並叫我上船，上船後發現『中桶
    』已遭大陸人潑灑柴油，之後他們就將沾油的布條丟在機艙
    旁，我因沒有注意就被火灼傷手、臉等處，．．（殺害寅○○○○○○的地點）約在北緯二五度五八分、東經一二二度
    三四分，屍體是大陸人綑綁，至於船錨是中桶船舶的，可能
    是大陸人要湮滅證據所用，回港後一個小時（五月六日下午
    二、三點），子○○到我家找我，我跟他說已經載到貨了，
    並問他為何要殺死二個人，他說是『林董』交待的，我跟子
    ○○說毒品放在密艙內，要他自己去處理，（如果沒有受傷
    ）會跟子○○以行動電話聯絡，由子○○尋找比較沒人的地
    方，再打電話給我搶灘，因為我受傷，所以沒有等子○○的
    電話」等語（第244號偵緝卷第33至35頁、第39、40、115、
    126至130頁），於原審又陳稱：「五月六日凌晨十二點多在
    海上和對方用對講機聯絡到，我稱呼對方『阿勇（台語）』
    ，自稱『阿和』，（這些代號在林金興交給我的『菜單』上
    均有記載），我們就將船開到預訂的棉花嶼約三十海哩，到
    了三點左右，二艘船靠在一起，二名大陸客沒有說話就登上
    對方的船，表示要點貨，我將『鴻漁一號』駛離現場約一百
    到一百五十公尺，後來約隔二十幾分鐘我聽到槍聲，約有七
    、八聲槍聲（大陸客上船時，我就將槍交給他們，表示槍要
    交給林董，也有表示槍要放在第二個船艙內），我聽到槍聲
    後，又在原處漂流半個小時，將船靠過去對方的船邊，我登
    船後問大陸客『為何要殺死這二個人（台語）』，大陸客說
    『是林董交代的』，毒品是大陸客從對方的船艙內搬出來的
    ，有看到五箱，還有塑膠袋裝了一、二十塊白粉，直接搬到
    我的船上，當時二艘船有綁在一起，一個大陸客在對方的船
    上搬貨，一個在我的船上接貨，我人在我自己的船內駕駛座
    上，沒有參與搬運，後來我跟其中『阿豪』的大陸人質問時
    ，另一個大陸人就放火，火是大陸人丟進去對方漁船內的船
    艙裡，當時船艙內有漁船的油，後來火燃燒起來，我走不及
    就被燒到」等語綦詳（原審卷第179至181頁）。核與丑○○
    駕駛之「鴻漁一號」漁船航跡儀（ＧＰＳ）留有本案相關之
    航跡線所示，就詳細航程、案發地點、出入港次數、會合地
    點等相符，且有「新合益十二號」、「鴻漁一號」船舶之進
    出港登記簿影本存卷可證（第1961號偵卷一第169至173頁）
    ，核與丑○○所述等待及接人之地點相符。足見「新合益十
    二號」係至大陸平潭接二名大陸人，由「鴻漁一號」載至棉
    花嶼後返港，再出港至棉花嶼接二名大陸人，之後與「福生
    三號」在北緯二十五度五八分、東經一二二度三四分海域，
    繫纜會合，旋發生喋血事件。「福生三號」則因沈沒，無航
    跡儀（ＧＰＳ）供判讀其在何處海域接毒品。
  (2)被害人寅○○○○○○二人屍體，由於海流移動，由大陸籍
    漁船「閩晉漁第五七九八號」船員於五月七日凌晨三時許，
    在北緯二五度五八分、東經一二二度三四分起至北緯二五度
    五十分、東經一二二度三二分間，八斗子外海三十浬即彭佳
    嶼西北方八浬海域（以下稱死亡事故海域），從事海上作業
    時以漁網撈起，委託臺灣漁船報案，有基隆區漁會漁業電台
    漁船重要通報紀錄表、基隆海巡隊一般事故紀錄通報單及所
    附○三○七救難海圖、現場相片等在卷足憑（相字第158 號
    卷第11頁、第15至19頁）。寅○○○○○○所駕之「福生三
    號」漁船，於五月六日凌晨，在北緯二五度五三分、東經一
    二二度三十四分即彭佳嶼東北方三十浬海域失火燃燒，亦據
    證人即「福昌六十六號」漁船船長劉炳成於原審、「勝榮財
    二號」漁船船長蔡水利等人於偵查及原審證述明確（第 158
    號相驗卷第24至26頁，原審卷一第244至247頁、第1961號偵
    卷第42頁、第43頁、原審卷一第242至244頁）。以「鴻漁一
    號」航跡線與撈獲屍體、「福生三號」漁船失火等地點吻合
    一事，足證「鴻漁一號」漁船，於事發當時在案發現場無誤
    。謝金郎前胸及背後有繩索綁縳痕跡，另近距離穿透式槍創
    傷有四：其一自右耳上側入口，呈橢圓形，由後往前偏左傷
    及右顳葉，從右耳前出口，呈星形。其二自頭部左顳處入口
    ，呈圓形，由左往右、前往後、下往上，傷及左顳及兩側頂
    葉，從右頂枕部出口。其三自左肘部外處入口，呈圓形，由
    外往內，從左肘部內側出口。其四自右上背部入口，呈圓形
    ，由下往上、後往前、左往右，從右肩部出口。盲管性槍創
    傷有二：其一自左肋間外側入口，呈橢圓形，由左往右、下
    往上、穿過右第四肋間，再穿入右上臂內側，彈頭留在右側
    肱骨骨折處。其二自左腰背部入口，呈橢圓形，由上往下、
    後往前、傷及肺臟及橫膈，大口徑黃銅彈頭留在左側第七肋
    骨間。謝進聰前胸及背後有繩索綁縳痕跡，另多發性近距離
    穿透式槍創傷有三：其一自左側顳部至接射入口，呈圓形，
    由左往右、下往上、前往後造成腦實質穿透式挫傷，從右枕
    部出口，呈星形。其二自左腋窩處入口，呈橢圓形，由左往
    右、上往下，後往前，從右肋季部寬出口。其三自左臀部入
    口，呈橢圓形，由左往右，從右臀部出口。並有一盲管性槍
    創傷，自左後腰部入口，呈圓形，由後往前、左往右、傷及
    腸繫膜和左腎，小口徑彈頭留在後腹腔等情，有驗斷書、相
    驗屍體證明書及勘驗筆錄在卷足憑（第158 號相驗卷第20頁
    、第28至34頁、第42頁，第159 號相驗卷第22頁、第33至39
    頁、第45頁），且被害人寅○○○○○○確因多發性近距離
    槍創造成出血神經性休克死亡，亦經法務部法醫研究所鑑定
    無誤，有該所九十一法醫所醫鑑字第○六六八號鑑定書附卷
    可據（見第158號相驗卷第278至284 頁）。堪認寅○○○○○○二人係於九十一年五月五日晚間至五月六日凌晨間，在
    死亡事故海域附近，遭人槍擊死亡，殆無疑義。
  (3)又丑○○於五月四日、五日二次出港前均無任何燒傷情事，
    於五月六日返港時臉部、右、左上肢及右下肢呈二度至三度
    燒燙傷，並於同日下午一時十七分至行政院衛生署基隆醫院
    急診處治療，隨後轉往三軍總醫院進行手術，亦據證人陳洪
    鼎、何凱翔、錢志偉、卓卿頡於偵查中時證述無訛（第1961
    號偵卷一第177至179頁、第187至189頁）；且有基隆醫院診
    斷證明書、驗傷診斷書、三軍總醫院病歷摘要及所附手術同
    意書、人體相片及內載病人因人為汽油燒傷、臉部、雙手及
    右下肢燒傷之醫護生命徵侯記錄等影本在卷可按（第 158號
    相驗卷第214頁、第215頁、第217至224頁、第258至267頁，
    第159 號相驗卷第56頁、第57頁、第59至66頁）。「鴻漁一
    號」駕駛座下設有密艙，艙內設有可納十幾人之空間，且有
    通風及抽風設備，案發後尚存有油桶五桶，其出入口並以駕
    駛座位覆蓋，必須通過駕駛座位始得進出，有卷附照片可稽
    （見第1961號偵卷二第80至82頁），故二名大陸人取油桶潑
    油焚燒「福生三號」船時，顯然必須移開駕駛座位，始能進
    出密艙提取油桶，丑○○係「鴻漁一號」之駕駛，其臉部及
    手腳更於案發日接駁毒品時遭灼傷，足徵其身處「福生三號
    」船，始遭波及，衡情丑○○並無不知情而未參與之理。再
    者，扣案第一號及第二號手槍均係由子○○於五月初交與丑
    ○○（已如前述），再由丑○○轉交予二名大陸客，五月七
    日丑○○返港後，復由子○○自行至鴻漁一號船取出丟棄，
    迭據子○○供述明確，其中第一號手槍，經刑事局鑑識人員
    與福生三號海上喋血案屍體內取出彈頭三顆，以比對顯微鏡
    比對結果，其來復線特徵紋痕不吻合，認非由該槍枝所擊發
    ，但該槍機械性能良好認具有殺傷力，第二號手槍具有殺傷
    力，試射之彈頭，經刑事局鑑識人員與福生三號海上喋血案
    屍體內取出彈頭三顆，以顯微鏡比對結果，其來復線特徵紋
    痕相吻合，認均係由該槍枝所擊發，有該局刑鑑第0000
    000000號、0000000000號鑑定書各一份在
    卷可稽（第1961號偵卷二第32至42頁）。堪認上開由子○○
    所準備，交由丑○○帶上「鴻漁一號」轉交予大陸人之手槍
    ，係殺害寅○○○○○○行兇工具無異。槍枝既由丑○○交
    與該二名大陸殺手，且林金興等人乃事先雇用大陸殺手，依
    計畫登上「中桶」漁船將船員船員，則本件走私毒品首腦林
    金興等人為順利完成海上之毒品走私，斷不可能不事先告知
    「小桶」接駁漁船船主丑○○，以免情急生變，造成可能之
    任何失誤。況據丑○○所述，大陸客二人登上「福生三號」
    ，其所駕駛之「鴻漁一號」漁船則放流數十分鐘，此情與走
    私毒品應係迅速接駁之常情有違，且據丑○○所述，其漁船
    距離福生三號約一百公尺，其聽聞槍聲，據此，丑○○若非
    事先知悉殺人之舉，大可駕船駛離，逃命重要，果若林金興
    等人未事先告知殺人計畫，丑○○事後亦大有理由說明當時
    如何在槍聲驚嚇中速行離去，使林金興等人無法怪責丑○○
    ，但丑○○一面辯稱其不知悉殺人計畫，一面又陳稱其離去
    亦死路一條、繼續載運毒品亦死路一條，終決定駕船靠近福
    生三號，照原計畫運毒，登上福生三號云云，所述顯屬矛盾
    ，丑○○明知二名大陸客為殺害「中桶」漁船船員而仍交槍
    ，復載送該二名大陸客登上「中桶」即福生三號漁船，於二
    名大陸殺手殺人後，又與其等縱火燒燬「福生三號」船已明
    ，是丑○○所辯不知情云云，全不足採。丑○○確曾以載偷
    渡客偷渡至日本為名，自「新合益十二號」將該二名大陸人
    士接駁至「鴻漁一號」，嗣丑○○等復以日本船引擎壞掉為
    由，請「新合益十二號」漁船將二名大陸人士接回大陸平潭
    地區等情，亦據乙○○前述證詞可憑。則「新合益十二號」
    漁船戴運之二名大陸人士，實係下手槍殺被害人寅○○○○○○之行兇者，亦為子○○、丑○○所自承，足證海上接駁
    大陸殺手之「新合益十二號」船舶，確係子○○與丑○○出
    面接洽承租，且由丑○○親自駕駛「鴻漁一號」，載運殺手
    前往死亡事故海域與「福生三號」會合以便行兇無誤。
  (4)再「福生三號」因燒燬而沉沒，其所承運之大批毒品係由丑
    ○○以所駕之「鴻漁一號」漁船載回望海巷漁港，再由子○○夥同戊○○、辛○○、乙○○自「鴻漁一號」搬運出來，
    而丑○○本即係擔任接運「福生三號」毒品之「小桶」船，
    丑○○並於事前告知林金興，林金興乃向其表示毒品來台後
    即由子○○處理，均據前述，子○○、丑○○與己○○等人
    殺人之動機如係為劫取林金興之毒品，則毒品最後確係由擔
    任「小桶」之丑○○運回，並確由子○○處理，其二人於案
    發後均逃往大陸，豈不易為林金興所報復？參酌丑○○於本
    院前審具狀自白稱：子○○有問伊謝金郎是否可靠，並說這
    次數目很大，擔心會走漏風聲，貨主林金興和己○○交代中
    桶部分要處理好，必要時中桶的運費可以省下不付，當時伊
    即隱約知悉林金興和己○○要子○○殺人滅口等情（本院更
    二審卷一第259 頁），堪認子○○、丑○○與林金興、己○○事前即謀議殺人滅口之事。丑○○於本院雖爭執該自白書
    此段內容錯誤，辯稱其因識字不多，該自白書乃委由當時一
    同羈押於看守所之丁○○所書寫，之後寄出予癸○○律師事
    務所繕打，丑○○本人未閱覽，律師事務所繕打後之狀紙即
    直接向法院遞出云云，惟查，丁○○於本院證述：其於95年
    在台北看守所與丑○○同一舍房，丑○○委託其以十行紙代
    寫丑○○之案情，該內容乃根據看守所「放封」時，丑○○
    所講述之內容及丑○○之判決書所寫成，寫完後交予丑○○
    ，之後如何處理其即不知情等語（見本院上重更四卷二第26
    9頁、第270頁），證人癸○○律師亦於本院證述：其擔任丑
    ○○在上訴審、更一審、更二審之辯護人，更二審丑○○之
    自白狀係丑○○口述犯罪事實，同舍房之人幫丑○○書寫後
    ，寄至事務所，由其將之縮短篇幅並繕打之，遞送法院等情
    （見本院上重更四卷一第275頁背面、第276頁），可見該答
    辯狀確實係由丑○○託丁○○在看守所書寫後寄出，由癸○○律師整理內容並繕打後交付法院，然關於犯罪內情，若非
    丑○○自己之陳述，丁○○實無從得知其具體犯案情節，且
    既受丑○○之託代寫自白內容，自無逾越當事人之授意，逾
    越當事人之講述，虛擬對當事人不利之事項，觀之該答辯狀
    內容二，標題為「自白案情訴說真相」，可見丑○○係向丁○○表示欲說出案件發生之實情，其內容既對被告不利，丁○○當無杜撰之可能，此段「四月二十六日返台後，子○○
    於八斗子與丑○○見面，問丑○○與謝金郎是否相識，此人
    是否可靠？丑○○答：知悉此人，但無深厚交情。子○○說
    這次數目很大，擔心會走漏風聲，貨主林金興和己○○交代
    中桶部分要處理好，必要時中桶的運費可以省下不用付，當
    時伊即隱約知悉林金興和己○○要子○○殺人滅口」等情（
    本院更二審卷一第259 頁），關於丑○○與子○○對話之時
    間、地點、內容既均記載明確，顯係根據丑○○之陳述所為
    ，丑○○以該狀紙內容錯誤云云為辯，並不可採。
  (5)子○○雖辯稱：伊並不知丑○○所接運之大陸人士係殺手，
    且對於丑○○接駁該二名大陸人士經過，及「福生三號」上
    所發生之事情，伊均不清楚，亦未參與云云。惟據乙○○於
    原審及本院前審證稱：子○○先來問伊是否願意去大陸載大
    陸客，大陸客要偷渡去日本，伊表示同意，之後即由丑○○
    來接洽，丑○○授意伊將兩名大陸偷渡客載至棉花嶼給他，
    本來這樣即完成任務，但當伊將兩名大陸客載至該處給丑○○之後，丑○○即指示伊在該處等候進一步聯絡，丑○○聲
    稱要去等候日本船，伊在原地等了一夜，丑○○即與伊聯絡
    ，表示因手機收訊不良，囑伊打電話問子○○日本船何時可
    到達，伊遂聯絡子○○，子○○告知可能是日本船引擎故障
    ，會延誤一點時間，並託伊轉告丑○○多等候一下，直等到
    天亮，伊用無線電話要聯絡絡丑○○，但是聯絡不上，伊遂
    又打電話給子○○說，子○○就說「把船先開回來」，接近
    港口時，子○○囑伊加油後再出航，並說有寄放一萬元在辛○○處，請伊向辛○○拿錢，伊於當日下午五、六時與丑○○聯絡上，丑○○指示伊繼續等候，大約在五月六日早上六
    、七時許，丑○○與伊聯絡上，表示找不到前往要接運大陸
    偷渡客要到日本的船，託伊將二名大陸客接回大陸平潭，伊
    遂返回原點即棉花嶼交大陸客予丑○○附近約三、四海浬處
    ，載大陸客回大陸平潭等語（見原審重訴第3號卷一第226至
    239頁、本院上重更一第19號卷二第301至307 頁）。戊○○
    於原審證稱：「丑○○向我要電話，子○○在場，他們向我
    要小陳的電話，當時丑○○告訴我說有兩個人要去日本擔任
    技術員，我將電話拿給他之後，就不知道他們如何安排」、
    「（偷渡的報酬是多少？）兩個人兩萬五千元，要給小陳去
    安排偷渡去日本，是子○○這樣告訴我的」、「丑○○向我
    要小陳的電話之後，我記得有一天晚上他有打電話給我，說
    那兩個要偷渡去日本有沒有出來，因為他打不通電話，要我
    替他們聯絡，後來我有打電話給小陳的太太，他太太告訴我
    說，他們已經出來了，後來丑○○又打電話給我，我就以相
    同內容告訴丑○○」等語（見原審重訴3號卷第219頁），又
    於本院前審證稱：「子○○跟我說有兩個大陸人要偷渡到日
    本，要多少錢，我跟他說要一萬五」等語（見本院重上更三
    卷第75頁反面）。是「福生三號」從事本次走私毒品事宜，
    係子○○經手洽定，出港前，子○○已知「福生三號」係由
    寅○○○○○○駕駛將扮演中桶角色，且知交接該批毒品之
    經緯度。「福生三號」自大桶之船舶接駁該批毒品後，子○○亦迅自貨主口中得知，甚至由謝金郎經杜春火、陳忠毅之
    回報獲得確認，整個具體運毒過程及細節，子○○完全知情
    並充份掌握，其參與走私運輸毒品事實，至為明確。又丑○○與二名大陸人士至海上取得「福生三號」所承運毒品之行
    為，其中運送該二名殺手之交通工具即「新合益十二號」漁
    船，係子○○與丑○○共同承租，行兇槍枝亦係由子○○準
    備，且丑○○所載運入港之毒品，均交由子○○保管藏匿等
    情，業如前述；參以子○○與丑○○請乙○○、壬○○出海
    ，載運大陸殺手，卻向乙○○、壬○○二人隱暪該二名大陸
    人士此行真正之目的，訛稱：「要將此二大陸客交由日本船
    偷渡至日本」等語，而本件殺人案件，唯有參與其事者始知
    日本船係虛構，當乙○○因與丑○○在海上通訊不良無法聯
    繫時，乙○○轉告請子○○通知日本船時，子○○口頭虛偽
    應允，實際並無撥打任何電話聯絡之行動，即對乙○○稱「
    日本船主機故障」等詞，足見子○○自始即知日本船根本不
    存在。此外，「鴻漁一號」返港後，係由子○○招攬辛○○
    、乙○○、戊○○等人，共同自丑○○所駕「鴻漁一號」漁
    船搬運海洛因上岸，置於子○○向龍頭檳榔攤借得之廂型車
    上，再由子○○駕廂型車至山海觀社區，轉搬入子○○之轎
    車上，嗣後子○○又要求戊○○相偕前去「鴻漁一號」船艙
    內取出二把行兇槍枝，業如前述，可見本案自接運大陸殺手
    、預備槍枝並交付大陸殺手、將毒品從「中桶」船轉至「小
    桶」載運入港、將大陸殺手載返大陸、搬運毒品上岸藏放，
    全在子○○、丑○○二人掌控之中。
  (6)綜上所述，大陸殺手既係聽命於林金興、己○○等人而殺人
    ，行凶地點又在海上，二名殺手之身分復不為他人所知悉，
    其等放火燒燬「福生三號」，亦顯係事前即獲林金興、己○○之授意，殺手燒燬「福生三號」漁船所使用之汽油，復取
    自丑○○所駕之「鴻漁一號」船，殺手進行燒燬之行動時，
    丑○○並貼近之，始發生不及注意而遭波及之事，可見渠等
    與丑○○、子○○間，除殺人外，就棄屍及燒燬「福生三號
    」之犯行，亦有犯意聯絡及行為分擔，事證明確。
  (三)子○○、丙○○及己○○、林金興共同販賣第一級毒品海洛
    因部分：
  1.丙○○等人共同以營利販賣第一級毒品海洛因之事實，業據
    丙○○於警詢及偵查中供稱：「警方查扣現金一百七十七萬
    元是綽號『阿正』（己○○）男子委託我至雲林縣東勢鄉向
    綽號『阿文』之男子向『阿正』購買海洛因的代價‥‥我依
    據『阿正』指示搬走該批海洛因磚之後，『阿正』主動打電
    話給我，要求我依據他所指示的對象，將海洛因磚送至對方
    手上，並允諾事後會給我報酬，這短缺的三十七塊都是『阿
    正』指示我送達他指定的對象‥‥在車上查獲一百七十七萬
    現金是己○○打電話要我去雲林東勢處向阿文拿一七七萬。
    有向我說要拿一七七萬，但是阿文與己○○之間的交易數額
    我不清楚，我只是負責幫他受貨及收錢」、「二十日有持一
    小塊毒品給『阿文』看，然後再賣給他四塊，售價不知道，
    但是後來叫我去收一百七十七萬元時就被抓了」等語（第19
    64號偵查卷第15頁、第32頁、第91頁、第173 頁），丙○○
    於本院仍坦承扣案之一百七十七萬元係「阿文」購買毒品後
    所交付之價金等情不諱，足見扣案之一百七十七萬元現金，
    係丙○○依己○○指示運送毒品海洛因予「阿文」後所收取
    之款項無誤。又員警於山海觀社區第一藏毒處所採集之數枚
    指紋，經鑑定結果係丙○○所留，即由臺灣基隆地方法院檢
    察署檢察官依法對丙○○之0000000000號行動電
    話進行監聽，丙○○於九十一年五月二十四日確實多次與綽
    號「岳兄」之陳登岳、及「阿文」之人聯絡交易毒品及取款
    之事宜，此有監聽譯文在卷可稽（附於監字第23號偵查卷）
    ，警方並因而於九十一年五月二十五日循線在國道中山高速
    公路員林收費站拘提丙○○及庚○○，且當場查扣車內販毒
    所得一百七十七萬元，復因丙○○於警詢時坦承自第一藏毒
    處所分二次將毒品海洛因搬運至第二藏毒處所等情，而在丙○○之導引下至第二藏毒處所查獲雙獅地球牌海洛因磚三百
    二十一塊，此有臺灣基隆地方法院檢察署檢察官拘票二紙、
    內政部警政署刑事警察局扣押筆錄、扣押物品目錄表各二份
    在卷可參（第1961號偵卷二第1至5頁、第7至9頁、第11、12
    頁）；而扣案之海洛因磚經送法務部調查局鑑驗結果，確為
    第一級毒品海洛因，淨重一百十四公斤八百三十點一公克、
    純度百分之八十八點二，純淨重一百零一公斤二百八十點一
    五公克，有該局調科壹字第三二○○○一三一五號鑑定通知
    書附卷可稽（第1961號偵卷二第51頁）。堪認丙○○供稱「
    係依己○○之指示交付毒品海洛因及收取價款」之自白與事
    實相符，堪以採信。另證人陳登岳於本院前審證稱：阿賢打
    電話說丙○○會與伊聯絡，之後丙○○交給伊十六塊海洛因
    ，但伊未與丙○○原不認識，也未約定交款之事等語（本院
    更二審卷二第48、49頁），可見丙○○係聽命於己○○販賣
    毒品，陳登岳係與己○○已先行談妥毒品海洛因之數量及價
    格，再由丙○○與陳登岳接觸交付毒品。
  2.又林金興於事前即表示毒品海洛因運至臺灣後由子○○處理
    ，而子○○於丑○○載運毒品返回望海巷漁港後，確實出面
    委託乙○○、戊○○、辛○○共同將毒品海洛因自「鴻漁一
    號」漁船內搬至其駕駛之汽車內，再由子○○自行在基隆市
    山海關社區租賃第一藏毒處所，將毒品海洛因搬運置放於第
    一藏毒處所內，嗣趕赴大陸地區與己○○會合，並由子○○
    輾轉將第一藏毒處所之鑰匙交予丙○○，丙○○又依己○○
    之指示，將海洛因運輸至第二藏毒所，並陸續交付三十七塊
    海洛因磚與買受之人等情，業如前述，子○○則除介紹丑○○至大陸與林金興洽談海運走私毒品之路線，使丑○○因此
    加入本件運輸、走私毒品犯行，子○○並輾轉仲介得「中桶
    」漁船，丑○○最後將毒品運入港後，亦依約告知子○○，
    由子○○前去邀得戊○○等人從船上卸至汽車，運往藏放之
    處，事後更答應戊○○等人將以五十萬元為酬勞給付，倘子
    ○○僅意在運輸毒品，當無另出資租屋藏置走私完成之毒品
    之理，其明知林金興等人走私本件大量之海洛因磚入境，不
    可能為供自己施用，其等係為販毒而走私毒品甚明，子○○
    知情猶為賺取酬庸，而藏置該等毒品，最後將第一藏毒所之
    鑰匙交予己○○所指定之丙○○，使丙○○得以順利販出毒
    品予陳登岳等人，可見子○○具共同販賣毒品海洛因之犯意
    而有所分工，本件海洛因量多，市價高達數億元，被告子○○、丙○○等人又甘冒重罪而運輸之，丙○○復依己○○之
    指示交付他人並收取對價，其與子○○、林金興、己○○顯
    為圖得暴利而有販賣毒品之行為甚明，是被告丙○○、子○○與林金興、己○○間，共同運輸、販賣第一級毒品之犯行
    堪以認定。
  3.另丙○○與己○○共同運輸第三級毒品Ｋ他命部分，業據丙○○於偵查中供稱：「（問：Ｋ他命之來源及用途）五月上
    旬己○○打電話給我，叫我到中部，他自己先聯絡好中部的
    朋友，在中港路交流道口，有一個人問我是否為『阿賢』的
    朋友，我說『是』，對方就拿六包東西給我，我拿回宜蘭存
    放，等己○○指示」等語（第1964號偵查卷第223、224、22
    9 頁），且警方於第二藏毒地點查扣之白色粉末六包淨重六
    公斤又一點五六公克，經送內政部警政署刑事警察局檢驗結
    果，確係檢出有三級毒品「愷他命」（又名Ｋ他命）成分，
    有該局出具之刑鑑字第０九一０一五六０一二號鑑驗書一份
    在卷可參（第1961號偵查卷二第43至45頁）。是丙○○與己○○共同運輸第三級毒品Ｋ他命之犯行，亦堪以認定。
四、子○○雖另辯稱：其乃海調處線民，為取得林金興等人走私
    毒品始參與犯行云云。惟查：
  (一)依海調處調查人員即證人張和平於偵查中證稱：「子○○四
    月廿四日至廿八日到大陸找林董並沒有跟我們講，沒有講林
    董真實身份．．．五月五日晚十一點多至五月五日凌晨向熊
    一山專員講，只講『福生號』，並沒有講船長是誰，他只提
    供一個交接毒品的經緯度，沒有講說他是擔任『中桶』的角
    色，沒有講起岸毒品是由另外一艘小船負責，沒有講他替己○○準備槍枝也沒有講他將槍交給丑○○．．．五月六日熊
    專員有問他『福生三號』失火案，他說不知道，五月七、八
    、九日都有問他，他說他要去瞭解，熊專員說『你去問林董
    』他說他不敢．．．五月十一日以前他沒有跟我說丑○○被
    燒傷，五月十四前沒有跟我們講己○○、丑○○涉案事，他
    之前曾經說過這件事可能是林董在搞鬼，他人到大陸後，他
    找到『林董』，經過他研判知道是丑○○搞鬼，林董也在追
    查丑○○」等語（第1961號偵查卷卷一第352 頁以下），於
    原審證稱：「印象中在九十一年四月中旬，在子○○家中他
    表示綽號林董，要子○○運送一百五十對（三百塊）的海洛
    因磚回臺灣，大陸部分由己○○運送及連繫，臺灣部分由子
    ○○負責找船，四月十五日之後，大約隔一、二天子○○都
    會跟找連絡，四月二十九日子○○、我及熊一山、趙舜荑四
    人在子○○的家中見面，楊說『臺灣的漁船己經準備就序，
    因為仲介的人還無法告知船名，所以要等確定船名後，再轉
    告調查局』。五月一日我與趙舜荑、熊一山三人到金門辦案
    ，二日子○○打電話連絡我說『事情緊急，希望能夠面談』
    ，直到五月五日晚上十一點多，熊一山開車到基隆子○○家
    中與子○○見面，當時子○○說『船名是福生號ＣＴ二號木
    殼船，經緯度Ｎ二七．００、Ｅ一二四．００，另一組Ｎ二
    七．００、一０八四三五代號叫阿水，一二二三一四代號叫
    阿順』，並說『福生號預備在東北部一百海哩處二艘船碰面
    』，且提供臺灣接獲人的電話0000000000，仲介
    人的電話0000000000。海調處在五月六日早上十
    點向台北地檢署申請上開二支電話監聽。後來監聽時福生三
    號的案子已經發生。子○○在五月十九日有提到丑○○說『
    林董要求他到大陸說明，所以他人在大陸，遭槍擊的船員確
    實是吳碧光介紹的船隻，林董交付的經緯度有請丑○○協助
    去看圖，發生碟血案當天丑○○曾經有請他幫忙找船到大陸
    接偷渡客，後來丑○○和二名大陸人並未去日本，而是丑○○載二名大陸人搭快艇出海，他懷疑丑○○出海的原因是去
    劫毒』，子○○未曾提過己○○要他買槍的事，也沒有提及
    丙○○或是綽號骨頭的人，當時相信子○○所述可能是丑○○弄的」等語（原審卷二第239至245頁），核與證人趙舜荑
    於偵查中證稱：「子○○買槍的事他沒有講，我跟楊某四、
    五月間見過兩、三次主要是打聽販毒的事，他是講一些狀況
    ，但不明顯，他有提林董叫他找船的事，但沒有說具體經過
    ．．．他有提在海上攔截的事，但並無定論，因為我們沒有
    辦法完全掌握，所以最後也沒有結論」等語（第1961號偵查
    卷一第311至313頁），於原審證稱：「九十一年四月間子○○有跟海調處反應，有人要從北韓輸入大批的毒品海洛因進
    台，四月到五月間子○○表示他在聯繫中，所述的都是案件
    的旁枝，並非主要線索，我們到金門後，子○○要求我們儘
    速回臺灣，金門的案子還沒有結束就發生了福生三號案件，
    五月五日晚上十一點二十分左右，這是我第一次到子○○家
    中，監聽票是五月七日早上十一點上線監聽的，結果五月七
    日中午就出現福生三號命案的消息，當日下午三時許有打電
    話給子○○問『怎麼回事』，楊答『不清楚』」等語，及證
    人熊一山於原審證稱：「海調處得到的訊息都很晚知悉，五
    月五日當天晚上才知道船名，經緯度及船隻使用的頻道，子
    ○○五月五日表示船應該是五月七日下午以後才會進港，所
    以訊息得到太晚。子○○並未提及在丑○○船上（鴻漁一號
    ）搬運東西的事」等語相符（原審卷二第246至251頁），並
    有法務部調查局航案卷宗在卷可佐（原審卷三第7 至64頁）
    ；再參以證人蕭瑞豪即承辦本案之員警於原審證稱：「在五
    月二十二日晚上十一時許在中正機場拘提子○○，剛開始子
    ○○沒有主動供出涉及福生三號的毒品案件，後來是因為我
    們也同時拘提到乙○○、辛○○、戊○○等人到案，及載運
    毒品車輛的車主吳國賓通知到場偵訊，且本人有告訴子○○
    如果涉嫌本案，希望及早供出，日後偵審會酌審他犯案的動
    機及犯後的態度，之後子○○才表示知道毒品藏放的地方，
    並經警方製作筆錄後，帶同警方前往基隆市山海觀社區Ｖ棟
    十三樓，但警方到達後發現屋內己經沒有毒品存在，僅餘包
    裝袋、塑膠袋等物，經警方派員採集屋內的證物，將疑似一
    級毒品海洛因粉末的包裝袋送回刑事局鑑驗。後來警方一直
    追問有關毒品及槍械的下落，子○○告訴警方毒品可能是綽
    號『骨頭』的男子搬運離開，至於骨頭的真實的姓名並沒有
    告訴警方，「骨頭」將毒品搬到何處，子○○也不清楚。子
    ○○有提供骨頭所使用的行動電話，經過警方清查之後發現
    ，綽號骨頭的男子可能為丙○○，但子○○也沒有辦法百分
    之百肯定，經過刑事警察局指紋室由送驗的包裝袋上指紋，
    比對證實為丙○○所有，對丙○○之行動電話實施通訊監察
    ，鎖定丙○○的行蹤，並由丙○○的通話內容，證實丙○○
    確實有販賣毒品的情形，警方就在五月二十三日凌晨在國道
    中山高速公路將丙○○拘提到案，子○○是在五月二十三日
    瑞芳分局製作第二份筆錄時，才提到是受命於『林董』負責
    安排走私毒品相關事宜，也有提到他是調查局的海調處的線
    民，子○○沒有一開始就供出槍械及毒品，是透過秘密證人
    的供述才知道有毒品及槍械的事，一開始子○○否認有任何
    毒品及槍械的情形，但看到警方拘提到戊○○、辛○○、乙○○到案之後，子○○才供出確實有毒品這件事情」等語（
    原審卷一第227至241頁），顯見子○○並未在到案後第一時
    間內，主動供出相關之槍械及毒品事宜，茍其係線民，即於
    到案後第一時間內，會主動供出相關之槍械及毒品事宜，然
    其竟未主動供出，足見其有參與犯罪之故意。
  (二)子○○雖曾於四月中旬等日向海調處舉發此次走私毒品案，
    但其僅抽象指陳「林董」欲走私一百零五公斤毒品，對於丑
    ○○擔任小桶之角色，卻隻字未提；其與丑○○共赴大陸地
    區向林金興報告有關租用中桶船舶私運毒品經過，亦未告知
    海調處人員此事。又果如其自承於五月二日跟隨陳忠毅，已
    知陳忠毅係轉請杜春火僱用謝金郎駕駛「福生三號」接駁毒
    品事宜，卻僅向海調處陳報，走私船名叫「福生號」，既未
    表明船舶全名，亦未告知船長叫謝金郎；其又僅向海調處人
    員檢舉其中與大桶接運毒品位置，對小桶船舶由被告丑○○
    駕駛則隱匿未告知。且扣案之殺人兇器手槍兩支，係事先由
    子○○交給丑○○，事後又由丑○○返還給子○○，苟若子
    ○○未參與殺人一案，何以至此？故子○○就與林金興、己○○接洽毒品經過及內容，事後未向調查人員反應；其已知
    林金興係計劃以小桶船舶將毒品起岸，卻向海調處人員偽稱
    「福生三號接運成功後，漁船將停靠基隆市漁會旁，伺機於
    晚上分批取出」等情；其受己○○之命準備作案槍枝、子彈
    ，卻隱而不報，作案槍枝係其交與丑○○亦未陳明，嗣丑○○等人行兇後，將兇槍送回，其仍不露口風；本案私運毒品
    已在其手中，並由其承租房屋藏置，但海調處人員據媒體報
    導後，曾詢問其有關福生三號喋血案始末，其竟表示不知情
    ；其已知丑○○等人涉案，五月七日甚至已獲悉丑○○被火
    燒傷，卻未將上情告之海調處人員，直至丑○○於五月十一
    日逃至大陸，始於五月十九日自大陸地區向海調處人員表示
    ，本案應與丑○○有關，然斯時偵查機關業已掌握此一訊息
    ；以上各種情節，在在均顯示子○○有參與犯罪之故意。
  (三)又子○○專門用以聯絡私運毒品之電話，並未提供與海調處
    幹員查證等情，業據證人張和平、趙舜荑證述無誤，並有海
    調處航處緝字第０九一五二七０二二二０號函載明：「子○○確係本處提報獲准之運用緝毒諮詢人員，除報請臺北地檢
    署指揮偵辦外，並向該署聲請通訊監察。於九一年四月中旬
    向本處檢舉：長期滯留大陸之台籍毒梟『林董』將指使手下
    『阿賢』自大陸走私一０五公斤（一五０對，每對三五０公
    克）海洛因來台。九十一年五月四日楊某來電欲告知具體船
    名等資料，本處聯絡人熊一山乃於五月五日晚間與另一同仁
    在基隆市與楊某會面，楊某稱『福生號ＣＴ２木殼船』（未
    說明為福生三號）已於五月三日由八斗子出海接運毒品，接
    運成功後漁船將停靠基隆漁會旁，伺機於晚上分批取出等情
    ．．福生三號漁船發生海上喋血案媒體報導後，本處人員詢
    問楊某始末，楊某表示不知情，渠亦在瞭解中，至五月九日
    楊某自大陸來電報稱，本案應與丑○○有關」等（第1961號
    偵查卷一第355、356頁），及法務部調查局航業海員調查處
    九十一年十二月三日出具之航處緝字第０九一五二七０四一
    一０號函附之「福生三號漁船喋血案」卷宗影本一份可參（
    原審卷三第7 至64頁），足見子○○確實對本案海上運毒部
    分之主要過程均充份了解，如其能完整翔實提供予緝毒人員
    ，本案偵辦過程及結局將完全改觀，丑○○等正犯必無機會
    逃匿國外，部分毒品亦不致外流，被告子○○如能將載運殺
    手之船舶名稱及準備槍枝交與丑○○之真相，據實告知海調
    處人員，被害人寅○○○○○○二人被槍殺之命運亦將得以
    避免。換言之，依子○○向海調處人員所舉發事項，根本令
    海調處人員無法確實掌握整個私運毒品各項狀況，亦無從查
    證各項疑點進而查緝此犯罪。被告子○○辯稱其向海調處提
    供之資訊，並非絕對不可能憑以查緝本案之毒品走私云云，
    惟經本院前審函請行政院海岸巡防署鑑定，該署海洋巡防總
    局第一海巡隊鑑定結果以：子○○提供海調處走私情資，就
    本案當下時空環境變異，實難能肯（否）定查緝毒品到案（
    見本院更二審卷一第354 頁該隊洋局一偵字第０九五００一
    三六七七號函），尚難認子○○上開辯解可採。
五、查本件福生三號兇案發地點約係在北緯二五度五四分、東經
    一二二度三四分起至北緯二五度五十八分、東經一二二度三
    五分間，此經丑○○供述明確，並有證人即「福昌六十六號
    」漁船船長劉炳成於原審、「勝榮財二號」漁船船長蔡水利
    等人於偵查及原審證述如前，依中華民國領海及鄰接區法第
    三條之規定：「中華民國領海為自基線起至其外側十二浬間
    之海域」，兇案發生地點已非屬中華民國領域，依刑法第七
    條前段之規定：「本法於中華民國人民在中華民國領域外犯
    前二條以外之罪，而其最輕本刑為三年以上有期徒刑者，適
    用之」，則本件所涉係犯最輕本刑為三年以上有期徒刑之罪
    ，依上開規定，本院自有管轄權，又「福生三號」為我國籍
    漁船，依刑法第三條規定，亦有管轄權，合予敘明。
六、新舊法之比較：
  (一)被告行為後，懲治走私條例已於九十一年六月二十六日修正
    公布，並自同年月二十八日生效，其中第二條第一項之法定
    刑由「七年以下有期徒刑，得併科新台幣二十萬元以下罰金
    」、及第三條第一項之法定刑由「五年以下有期徒刑、拘役
    或科或併科新台幣九萬元以下罰金」，修正為第二條第一項
    法定刑為「七年以下有期徒刑，得併科新台幣三百萬元以下
    罰金」，第三條第一項修正為法定刑「五年以下有期徒刑、
    拘役或科或併科新台幣一百五十萬元以下罰金」，新舊法比
    較結果，以舊法有利於被告，依刑法第二條第一項但書規定
    ，應適用修正前之舊條例處斷。
  (二)槍砲彈藥刀械管制條例業於九十四年一月二十六日修正公布
    施行，刪除原槍砲彈藥刀械管制條例第十一條，並將修正前
    第十一條第三項移入修正後第八條第三項，但法定刑並未變
    更，另同條例第七條第三項及第十二條第三項亦均未修正，
    是本件有關槍砲彈藥刀械管制條例部分並無新舊法之問題。
  (三)臺灣地區與大陸地區人民關係條例亦於九十二年十月二十九
    日修正公布施行，該條例第二十八條第一項原以禁止之立法
    方式規定「中華民國船舶、航空器及其他運輸工具，非經主
    管機關許可，不得航行至大陸地區。」於原第八十條定有違
    反之處罰規定。嗣第二十八條第一項併同原第二項修正為不
    分項，並改採許可之立法方式規定「中華民國船舶、航空器
    及其他運輸工具，經主管機關許可，得航行至大陸地區。其
    許可及管理辦法，於本條例修正通過後十八個月內，由交通
    部會同有關機關擬訂，報請行政院核定之；於必要時，經向
    立法院報告備查後，得延長之。」於第八十條配合該修正為
    不分項，故將原「違反第二十八條第一項規定」修正為「違
    反第二十八條規定」，但就違反之處罰條文，則無變更，是
    其非屬法律之變更，並無比較新舊法適用之問題。
  (四)被告行為後，毒品危害防制條例第四條已於九十八年五月二
    十日經總統華總一義字第09800125141 號令修正公布，並於
    同月二十二日施行，依據上開修正後之毒品危害防制條例第
    四條第一項之運輸、販賣第一級毒品規定，已將修正前之法
    定刑由「處無期徒刑者，得併科新臺幣一千萬元以下罰金」
    提高為「處無期徒刑者，得併科新臺幣二千萬元以下罰金」
    ，同條第三項之運輸、販賣第三級毒品罪法定本刑之規定，
    修正前係規定「製造、運輸、販賣第三級毒品者，處五年以
    上有期徒刑，得併科新臺幣五百萬元以下罰金。」修正為「
    製造、運輸、販賣第三級毒品者，處五年以上有期徒刑，得
    併科新臺幣七百萬元以下罰金。」經比較修正前、後之規定
    ，可知販賣第三級毒品罪之法定本刑，就罰金刑部分由修正
    前之得併科新臺幣五百萬元以下罰金，提高為得併科新臺幣
    七百萬元以下罰金，自以修正前毒品危害防制條例第四條第
    三項之規定有利於被告。二者經相互比較，自以修正前毒品
    危害防制條例第四條第一、三項處罰規定有利於被告，自應
    依修正前毒品危害防制條例之規定處罰。又毒品危害防制條
    例第十七條有關減輕其刑之規定，修正前規定為「犯第四條
    第一項至第四項、第五條第一項至第四項前段、第六條第一
    項至第四項、第七條第一項至第四項、第八條第一項至第四
    項、第十條或第十一條第一項、第二項之罪，供出毒品來源
    ，因而破獲者，得減輕其刑。」，經修正為「犯第四條至第
    八條、第十條或第十一條之罪，供出毒品來源，因而查獲其
    他正犯或共犯者，減輕或免除其刑。犯第四條至第八條之罪
    於偵查及審判中均自白者，減輕其刑。」比較修正前、後之
    規定，可知依修正後增列被告如於偵、審中自白者，即必須
    減輕其刑，自以修正後毒品危害防制條第十七條第二項之規
    定有利於被告。綜合上述兩條文修正前、後之比較，就運輸
    、販賣第一級、第三級毒品罪法定本刑之罰金刑部分，法定
    本刑併科罰金刑之金額提高，惟就減輕其刑之規定，依修正
    後第十七條第二項之規定，被告如於偵查及審判中均自白者
    ，即可減輕其刑，是修正後之規定整體而論較有利於被告，
    依刑法第二條第一項但書之規定，自應整體適用裁判時即修
    正後毒品危害防制條例處斷。
  (五)被告行為後，刑法亦於九十四年二月二日修正公布，並於九
    十五年七月一日施行，其中就本件有關之共犯、罰金、牽連
    犯、連續犯之規定均有所修正，茲比較新舊法規定如下：
  (1)刑法第二十八條原規定「二人以上共同實施犯罪之行為者，
    皆為正犯」，經修正為「二人以上共同實行犯罪之行為者，
    皆為正犯」，亦即新法共同正犯之範圍已有限縮，排除陰謀
    犯、預備犯之共同正犯，經比較新舊法，修正後刑法第二十
    八條規定非有利於被告（最高法院九十六年度台上字第九三
    四號判決意旨參照）。
  (2)被告行為時，關於罰金之最低額，修正前刑法第三十三條第
    五款規定：「罰金：（銀元）一元以上。」，經依現行法規
    所定貨幣單位折算新臺幣條例第二條規定折算後，上開罰金
    刑之最低數額為新臺幣三元。而修正後刑法第三十三條第五
    款則規定：「罰金：新臺幣一千元以上，以百元計算之」，
    即修正後之罰金刑最低數額，已提高為新臺幣一千元，比較
    新舊法適用結果，此部分以被告行為時之舊法較有利於被告
    。
  (3)刑法第五十五條後段關於牽連犯規定，修正後刑法第五十五
    條後段業已刪除，如依修正前刑法第五十五條後段，行為人
    犯一罪而方法或結果之行為犯他罪名者，從一重處斷，依新
    刑法則分論併罰之。經新舊法比較結果，自以適用修正前之
    刑法第五十五條後段較有利於被告，而應適用修正前該條規
    定。
  (4)刑法第五十六條關於連續犯規定，修正後刑法第五十六條業
    已刪除，如依修正前刑法第五十六條，行為人連續數行為而
    犯同一之罪名者，以一罪論，但得加重其刑至二分之一，依
    新刑法則分論併罰之。經新舊法比較結果，自以適用修正前
    之刑法第五十六條較有利於被告，而應適用修正前該條規定
    。
  (5)綜合上述比較結果，以修正前之規定有利於被告，依刑法第
    二條第一項前段之規定，應整體適用行為時即修正前刑法之
    規定。
七、論罪部分
  (一)按海洛因、Ｋ他命分屬毒品危害防制條例第二條第二項第一
    、三款所規定之第一、三級毒品，不得非法持有、運輸、販
    賣。核被告子○○、丑○○與林金興、己○○共同以船舶自
    公海運送毒品進口海洛因部分，均係違反毒品危害防制條例
    第四條第一項之運輸第一級毒品罪、修正前懲治走私條例第
    二條第一項之私運管制物品進口罪；其等備妥第一、二號手
    槍及子彈後在公海交予所接運大陸殺手，以實行殺害中桶船
    舶「福生三號」船長謝金郎、船員謝進聰及棄屍、毀船、復
    將前述槍枝運回臺灣部分，係違反臺灣地區與大陸地區人民
    關係條例第十五條第一款應依同條例第七十九條第一項之使
    大陸人民非法進入臺灣地區罪、及違反同條例第二十八條應
    依第八十條第一項之中華民國船舶航行至大陸地區罪（公訴
    人漏未論及）處斷、槍砲彈藥刀械管制條例第七條第三項之
    意圖供自己犯罪之用而持有制式手槍罪、同條例第八條第三
    項之意圖供自己犯罪之用而持有其他可發射子彈具有殺傷力
    之手槍罪及同條例第十二條第三項之意圖供自己犯罪之用而
    持有子彈罪（公訴人漏未論及）、刑法第二百七十一條第一
    項殺人罪、第二百四十七條第一項遺棄屍體罪及第三百五十
    三條第一項之毀壞船艦罪（公訴人均漏未論及）、毒品危害
    防制條例第四條第一項之運輸第一級毒品罪、修正前懲治走
    私條例第二條第一項之私運管制物品出口、進口罪。又子○○、丑○○與己○○、林金興備妥第一、二號手槍及子彈，
    意在殺人滅口，避免走漏風聲，並與林金興、己○○事前就
    此即有共同謀議，已如前述。公訴人認其等持有第一、二號
    手槍，分別係犯槍砲彈藥刀械管制條例第七條第四項之未經
    許可持有制式手槍罪及修正前同條例第十一條第四項之未經
    許可持有其他可發射子彈具有殺傷力之手槍罪，及認渠等係
    為劫毒而殺人，係犯刑法第三百三十二條之強盜殺人罪（起
    訴書誤載為該條第二項第四款），起訴法條均容有未洽，惟
    持有手槍及殺人之社會基本事實相同，應予變更。另被告子
    ○○冒用何志勇名義承租第一藏毒處所，並搬運毒品至第一
    藏毒處所陸上運輸部分，係犯第二百十六條、第二百十條之
    行使偽造私文書罪（至所犯第二百十七條偽造署押印文罪為
    行使偽造私文書罪之階段行為，不另論罪，公訴人均漏未論
    及）、毒品危害防制條例第四條第一項之運輸第一級毒品罪
    ，子○○與林金興、己○○、丙○○參與共同販賣第一級毒
    品之部分犯行，係犯毒品危害防制條例第四條第一項之販賣
    第一級毒品罪；被告丙○○與己○○、林金興間將毒品海洛
    因自第一藏毒處所搬至第二藏毒處所，並由被告丙○○將部
    分毒品販售予他人部分，係違反毒品危害防制條例第四條第
    一項之運輸及販賣第一級毒品罪。被告子○○、丑○○二人
    雖非駕駛「新合益十二號」漁船至大陸地區之駕駛人，惟其
    與「新合益十二號」漁船之實際所有人甲○○、駕船之乙○○、壬○○間為共同實施之關係，依刑法第三十一條第一項
    之規定，仍論以違反臺灣地區與大陸地罪人民關係條例第二
    十八條應依第八十條第一項之中華民國船舶航行至大陸地區
    罪處斷之共犯（此部分因後述之與其等各所犯之販賣或運輸
    第一級毒品罪間有牽連犯關係，已從一重之販賣或運輸第一
    級毒品罪處斷，故無庸為得減輕其刑之論述）。被告丙○○
    所為，係違反毒品危害防制條例第四條第一項之運輸及販賣
    第一級毒品罪、修正前懲治走私條例第三條第一項運送管制
    走私之物品罪（公訴人漏未論及）。被告子○○於海上運輸
    第一級毒品海洛因，與戊○○、辛○○、乙○○自「鴻漁一
    號」將毒品海洛因搬運上陸、將毒品海洛因搬運至第一藏毒
    處所穎，其多次運輸毒品海洛因行為，均基於單一之運輸毒
    品犯意，屬一犯意接續多次行為，只成立一個運輸第一級毒
    品罪；被告子○○冒用「何志勇」名義，先後二次在房屋租
    賃一式二份之契約內偽造署押行為，仍屬一犯意接續多次行
    為，只成立一行使偽造私文書罪；被告丙○○從第一藏毒處
    所將毒品海洛因搬運至第二藏毒處所，雖分二次運輸毒品海
    洛因，惟均基於單一之運輸毒品犯意，屬一犯意接續多次行
    為，只侵害一個法益，應為接續犯，均屬單純一罪。
  (二)被告子○○、丑○○與林金興、己○○、陳忠毅、杜春火間
    ，就毒品危害防制條例第四條第一項之運輸第一級毒品罪、
    修正前懲治走私條例第二條第一項之私運管制物品進口罪間
    ；二名大陸殺手與林金興、己○○間就殺人、棄屍、毀船均
    有犯意聯絡，由大陸殺手實行，被告子○○、丑○○與林金
    興、己○○就殺人等罪亦有犯意聯絡，故被告子○○、丑○○與林金興、己○○及二名大陸殺手間，就違反毒品危害防
    制條例第四條第一項之運輸第一級毒品罪、修正前懲治走私
    條例第二條第一項之私運管制物品進口罪（二名大陸殺手行
    兇後已返回大陸，就此私運管制物品進口罪部分未參與，此
    部分除外）、槍砲彈藥刀械管制條例第七條第三項之持有手
    槍彈藥罪及修正前同條例第十一條第三項之持有其他可發射
    金屬或子彈具有殺傷力之手槍罪、同條例第十二條第三項之
    未經許可持有子彈罪、刑法第二百七十一條第一項之殺人罪
    、第二百四十七條第一項遺棄屍體罪、第三百五十三條第一
    項毀壞船艦罪，及違反臺灣地區與大陸地區人民關係條例第
    十五條第一款應依同條例第七十九條第一項使大陸人民非法
    進入臺灣地區，及違反同條例第二十八條應依八十條第一項
    之中華民國船舶航行至大陸地區罪處斷等各罪間（但二名大
    陸殺手間不犯此二罪，此部分除外）；被告子○○與戊○○
    、辛○○、乙○○間，就毒品危害防制條例第四條第一項之
    運輸第一級毒品罪及修正前懲治走私條例第三條第一項運送
    管制走私物品罪間；被告子○○、丙○○與林金興、己○○
    ，就毒品危害防制條例第四條第一項之販賣第一級毒品罪間
    ；被告丙○○與林、莊二人就運輸第一級、第三級毒品間；
    被告子○○、丑○○相互間及與甲○○、乙○○、壬○○等
    人間，就臺灣地區與大陸地區人民關係條例第十五條第一款
    應依同條例第七十九條第一項使大陸人民非法進入臺灣地區
    罪及違反同條例第二十八條應依第八十條第一項之中華民國
    航行至大陸地區罪處斷部分，均有犯意之聯絡及行為之分擔
    ，皆為共同正犯。
  (三)按自大陸地區私運物品進入臺灣地區，以私運物品進口論，
    懲治走私條例訂有明文。次按海洛因屬毒品危害防制條例第
    二條第二項第一款規定之第一級毒品，非經許可，不得無故
    販賣、運輸；且係行政院發布之「懲治走私條例公告管制物
    品項目及其數額」甲項第四規定之毒品，為管制物品。而私
    運管制進口之毒品入台，係一行為而觸犯運輸毒品及私運管
    制物品進口二罪名，屬想像競合犯之裁判一罪，應從較重之
    運輸毒品罪處斷，而運輸毒品與販賣毒品有方法結果之牽連
    關係，應依刑法第五十五條從一重之目的行為即販賣毒品罪
    處斷，最高法院著有七十三年台覆字第十七號判例可參。是
    被告子○○、丑○○以一行為同時觸犯走私管制物品毒品海
    洛因及運輸第一級毒品罪；被告丙○○以一運輸行為同時觸
    犯運送管制走私物品罪及運輸第一級毒品罪，均有想像競合
    犯關係，各應從重依運輸第一級毒品罪處斷。被告子○○先
    後持有手槍、其他可發射子彈具有殺傷力之手槍及子彈，顯
    係基於一個意圖供自己犯罪之用之概括犯意所犯，應依刑法
    修正前連續犯之規定論以意圖供自己犯罪之用而持有手槍罪
    一罪，惟其法定刑為死刑、無期徒刑，依刑法第六十五條第
    一項、第六十四條第一項規定，均不得加重。被告丑○○以
    一持有行為，所犯意圖供自己犯罪而持有手槍、其他可發射
    子彈具有殺傷力之手槍及子彈罪，有想像競合關係，均應從
    一重之意圖供自己犯罪而持有手槍罪處斷。被告子○○、丑
    ○○、丙○○持有第一級毒品海洛因之低度行為，均為運輸
    第一級毒品（被告子○○、丙○○尚有販賣行為）之高度行
    為所吸收；被告子○○偽造私文書後持以行使，偽造私文書
    之低度行為為高度之行使行為所吸收，並利用不知情之刻印
    店人員偽刻印章，為間接正犯，而此偽刻印章與偽造何志勇
    署押均為偽造私文書之部分行為，均不另論罪。被告子○○
    、丑○○所為二次以「新合益十二號」漁船航行至大陸地區
    犯行；被告子○○、丙○○所為多次販賣第一級毒品犯行，
    均時間緊接，方法相同，所犯構成要件各相同之罪名，顯均
    係出於概括之犯意為之，均依連續犯之規定論以一罪，並加
    重其刑（其法定刑為無期徒刑、死刑部分，依刑法第六十五
    條第一項、第六十四條第一項規定，均不得加重）。被告子
    ○○、丑○○與二名大陸殺手，以共同之犯意聯絡，由大陸
    殺手在「福生三號」漁船上，持槍射殺寅○○○○○○二人
    ，犯意同一，行凶地點、對象相同，在密切之時間持續進行
    下手殺害被害人，應屬同一共同行為，則被告子○○二人所
    犯殺人二罪，係一行為觸犯數罪名，為想像競合關係（最高
    法院21年上字第50號、21年上字第809號、36年特覆字第326
    2 號判例參照），應從一重之殺人罪處斷。被告子○○所犯
    運輸、販賣第一級毒品罪、私運管制進口物品罪、使大陸人
    民非法進入臺灣地區罪、臺灣船舶航行至大陸地區罪、意圖
    供自己犯罪之用而持有槍彈罪、殺人罪、遺棄屍體罪、毀壞
    船艦罪及行使偽造私文書罪間，為一販賣毒品目的下所為之
    各個行為，有方法、結果之牽連關係，應從其情節較重之目
    的行為即販賣第一級毒品罪處斷。被告丑○○所犯運輸第一
    級毒品罪、私運管制進口物品罪、使大陸人民非法進入臺灣
    地區罪、臺灣船舶航行至大陸地區罪、意圖供自己犯罪之用
    而持有槍彈罪、殺人罪、遺棄屍體罪及毀壞船艦罪間，亦均
    有方法、結果之牽連關係，應從其情節較重之運輸第一級毒
    品罪處斷。被告丙○○所犯運輸及販賣第一級毒品罪間，有
    方法、結果之牽連關係，從一重之目的行為即販賣第一級毒
    品罪處斷。被告丑○○、丙○○二人於偵查及審判中均自白
    其各人所犯之運輸第一級毒品，丙○○並自白所犯運輸第三
    級毒品、販賣第一級毒品之犯行，依修正後毒品危害防制條
    例第十七條之規定，均減輕其刑。被告子○○雖自白運輸第
    一級毒品犯行，惟否認共同販賣第一級毒品，故無修正後毒
    品危害防制條例第十七條規定之適用。被告丙○○持有第三
    級毒品Ｋ他命之低度行為，為運輸第三級毒品之高度行為所
    吸收，不另論罪，此運輸第三級毒品部分，起訴書認係販賣
    行為，固據丙○○於偵查中供稱：「（問：Ｋ他命之來源及
    用途）五月上旬己○○打電話給我，叫我到中部，他自己先
    聯絡好中部的朋友，在中港路交流道口，有一個人問我是否
    為『阿賢』的朋友，我說『是』，對方就拿六包東西給我，
    我拿回宜蘭存放，等己○○指示，要我送哪裡我就送哪裡，
    後來依己○○之指示先送海洛因，被查獲後就有Ｋ他命，‥
    ‥我大約五月二十二日左右曾送Ｋ他命到台中，但對方沒買
    」等語（第1964號偵查卷第223、224、229 頁），惟除丙○○此單一自白其曾依己○○之指示交付一小部分Ｋ他命外，
    並無其他積極之證據佐證之，且所述交付之情，並無可證明
    係有對價之交易，因認此部分不構成販賣毒品行為，起訴法
    條尚有未合，惟認定自台中運送Ｋ他命至台北之社會基本事
    實既相同，即應予變更起訴法條。又被告丙○○所犯之販賣
    第一級毒品罪及運輸第三級毒品罪，犯意各別，手段互異，
    應分論併罰。再檢察官就犯罪事實一部起訴，其效力及於全
    部。本件被告子○○、丑○○所犯違反臺灣地區與大陸地區
    人民關係條例第二十八條應依第八十條第一項之中華民國船
    舶航行至大陸地區罪、槍砲彈藥刀械管制條例第十二條第三
    項之意圖供自己犯罪之用而持有子彈罪、刑法第二百四十七
    條第一項遺棄屍體罪、第三百五十三條第一項之毀壞船艦罪
    ，及被告子○○另犯刑法第二百十六條、第二百十條之行使
    偽造私文書罪、第二百十七條偽造印章及署押罪等犯罪事實
    ，雖未論述，但與前揭論罪科刑之運輸第一級毒品、偽造文
    書部分，分別有想像競合犯關係、方法結果之牽連關係及吸
    收關係，已如前述；另被告丙○○所犯修正前懲治走私條例
    第三條第一項之運送管制走私物品罪部分之犯罪事實，與前
    揭論罪科刑之毒品危害防制條例第四條第一項之運輸第一級
    毒品海洛因部分，亦有想像競合犯之關係。是該等未起訴部
    分為起訴效力所及，本院得一併加以裁判。
八、原審以被告等罪證明確，予以論罪科刑，固非無見，惟(一)被
    告子○○、丑○○持有第一、二號手槍，分別係犯槍砲彈藥
    刀械管制條例第七條第三項之意圖供自己犯罪之用而持有制
    式手槍罪、同條例第八條第三項之意圖供自己犯罪之用而持
    有其他可發射子彈具有殺傷力之手槍罪及同條例第十二條第
    三項之意圖供自己犯罪之用而持有子彈罪，原審認係犯同條
    例第七條第四項之未經許可持有制式手槍罪及修正前同條例
    第十一條第四項之未經許可持有其他可發射子彈具有殺傷力
    之手槍罪，容有未洽。(二)被告子○○、丑○○與林金興、己○○本即謀議殺害「福生三號」船長船員，非在劫奪林金興
    所運輸之第一級毒品，已見前述，原判決認渠等尚犯強盜罪
    並與故意殺人罪為結合犯，並認子○○有兩個運輸毒品行為
    ，尚有誤會；另運輸後販賣第一級毒品，兩者間實有方法目
    的之關係，應從重之販賣第一級毒品罪處斷，原審論以運輸
    罪名，亦有未合；(三)販賣毒品之犯罪所得一百七十七萬元為
    現金，並已扣案，自無如全部或一部不能沒收時，追徵其價
    額或以其財產抵償之問題；(四)二名大陸殺手並不犯違反臺灣
    地區與大陸地區人民關係條例第十五條第一款應依同條例第
    七十九條第一項使大陸人民非法進入臺灣地區罪，及違反同
    條例第二十八條應依八十條第一項之中華民國船舶航行至大
    陸地區罪處斷各罪，原審認兩名大陸殺手亦犯此二罪，並與
    子○○、己○○等人間有犯意聯絡行為分擔之共犯關係，自
    屬不當。原判決有上揭可議之處，被告等上訴否認犯罪，雖
    無可取，而檢察官上訴意旨指：(1)被告子○○運輸毒品，原
    審認成立二個運輸毒品罪，各處無期徒刑及死刑，其中判無
    期徒刑部分，縱子○○不以「黑吃黑」之方式侵吞該批海洛
    因，以該等毒品數量巨大，對國民身心健康、社會治安之危
    害甚鉅，其惡性之大，有與世永久隔絕之必要，該部分原審
    僅處無期徒刑，尚嫌過輕；(2)被告子○○偽簽「何志勇」名
    義租屋藏毒所犯行使偽造私文書罪，係另行起意，然其運輸
    毒品入境後當然須尋找隱密地點藏毒，是其假冒他人名義承
    租房屋藏毒，與運輸之毒品罪無方法結果之牽連犯關係，應
    論以數罪；(3)被告子○○與共犯共同殺害謝金郎二人，應係
    連續犯；(4)被告丙○○共同運輸、販賣毒品，數量甚多，惡
    性非輕，應處極刑，原審僅處無期徒刑，尚嫌過輕等語。經
    查，被告子○○係犯運輸及販賣第一級毒品之罪，其以運輸
    毒品之方法，達販賣毒品之目的，兩者存有方法、目的之牽
    連關係，應從一重論以販賣第一級毒品罪，此部分上訴為有
    理由；至於殺害謝金郎二人係在密接之時間、相同之漁船，
    數人合謀共同為之，應係一行為，觸犯數法益，為想像競合
    犯之關係；又偽造租約係在其運毒及販毒之計畫之內，本有
    方法、結果之牽連關係，此部分上訴理由則不可採。被告丙○○雖係聽命於己○○，且犯後尚能坦承犯行得見其悔意，
    惟其共同運輸、販賣本件毒品之數量淨重高達一百餘公斤，
    對社會治安之危害性當不容輕忽，本應處以極刑，乃因適用
    修正後毒品危害防制條例第十七條之規定而應予以減輕，故
    檢察官上訴求處丙○○死刑，為無理由，惟檢察官指摘原審
    判決對被告子○○未論處販賣第一級毒品罪，及對被告丙○○僅論處共同運輸毒品罪，未論處連續販賣毒品罪等情，判
    決不當，求予撤銷改判，則均有理由。原判決既有可議，即
    屬無可維持，應由本院將原判決撤銷予以改判。爰審酌被告
    子○○、丑○○實際參與運輸毒品海洛因（運輸之毒品海洛
    因磚數量高達近四百塊，淨重一百餘公斤），並接運大陸殺
    手持槍殺害中桶船舶「福生三號」人員滅口，復參與將被害
    人寅○○○○○○之屍體以船錨綑綁拋入海中，放火燒燬「
    福生三號」之部分行為，企圖毀屍滅跡，手法兇殘，為天理
    所不容，子○○並於運輸毒品入臺後與丙○○共同販賣，嚴
    重危害社會治安，子○○事後猶為卸責，指稱受丑○○所蒙
    蔽云云，其惡性重大，罪無可逭，而有與社會永久隔離之必
    要；被告丙○○明知第一藏毒處所內藏有大量毒品海洛因，
    猶受己○○之指示，將毒品海洛因搬運至第二藏毒處所，藉
    以販售牟利，並積極配合己○○之販賣毒品網絡，或積極送
    交毒品海洛因予貨主，或向貨主收取毒品之對價，暨依己○○之指示運輸第三級毒品Ｋ他命，危害社會治安至鉅，及其
    犯後態度等一切情狀，分別量處如主文第二、三、四項所示
    之刑，並就丙○○定其應執行之刑。被告子○○、丑○○、
    丙○○並均依刑法第三十七條第一項規定，均宣告褫奪公權
    終身。
九、扣案在第一藏毒處所查獲之第一級毒品海洛因粉末驗餘淨重
    一點零八公克（此部分與被告丙○○無關）、在第二藏毒處
    所查獲之第一級毒品海洛因磚三百二十一塊淨重一百十四公
    斤八百二十點一公克（原淨重一百十四公斤八百三十點一公
    克，但其中十公克已由法務部依「醫藥或研究用毒品及器具
    管理辦法」第六條之規定，准予內政部警政署刑事警察局領
    用，應已扣除），為當場查獲之毒品，應依毒品危害防制條
    例第十八條第一項前段沒收銷燬之。自被告丙○○車上查獲
    扣案之現金一百七十七萬元，為被告丙○○、子○○與林金
    興、己○○販賣毒品所得之財物，應依毒品危害防制條例第
    十九條第一項規定沒收，在第一藏毒處所原扣得雙獅地球牌
    海洛因包裝袋十個、黃色塑膠外包裝五個、透明塑膠包裝袋
    十個、中型透明塑膠袋五十五個、大型黑色塑膠袋十八個、
    手提塑膠袋八個、膠帶二捲等物，其中雙獅地球牌海洛因包
    裝袋十個、黃色塑膠外包裝五個、透明塑膠包裝袋十個、中
    型透明塑膠袋五十四個、大型黑色塑膠袋十五個、手提塑膠
    袋八個、膠帶二捲，均因刑事警察局以未採獲相關跡證而已
    丟棄滅失，業據承辦員警蕭瑞豪於原審證述在卷，所餘大型
    黑色塑膠袋三個、中型透明塑膠袋一個均為被告子○○所有
    ；在第二藏毒處所查扣之暗紅色大型行李箱一只及自丙○○
    車上查扣之行動電話四具，為被告丙○○所有，為渠等運輸
    或販賣毒品所用之物，應依毒品危害防制條例第十九條第一
    項之規定沒收；扣案之「鴻漁一號」漁船壹艘，係共犯被告
    丑○○所有供運輸第一級毒品所使用之水上交通工具，應依
    毒品危害防制條例第十九條第三項規定沒收。ＳＳＢ無線電
    話機壹台、ＷＥＮＤＥＮ無線電話機壹台、中國行動電話門
    號00000000000ＳＩＭ卡一只、儲值卡一只，為
    共犯丑○○及同案被告乙○○所有，均為供運輸或販賣第一
    級毒品聯絡所用之物，亦應依毒品危害防制條例第十九條第
    一項之規定沒收。仿貝瑞塔廠半自動手槍之改造手槍（第一
    號手槍）及義大利貝瑞塔廠９２ＦＳ型半自動手槍（第二號
    手槍）各一把，為被告子○○未經許可所持有之違禁物，應
    依刑法第三十八條第一項第一款之規定沒收。被告子○○偽
    造「何志勇」名義之一式二份房屋租賃書上偽簽之「何志勇
    」署押、偽蓋之印文各一枚（僅扣得房屋租賃契約書一份，
    另一份業已滅失），扣案之房屋租賃契約書上偽簽之「何志
    勇」署押、偽蓋之印文各一枚，均應依刑法二百十九條之規
    定沒收之。又偽刻之「何志勇」印章不能證明其尚在，爰不
    為沒收之諭知。至於扣案之被告子○○所有之行動電話三具
    ，在第一藏毒處所查扣被告子○○所有之垃圾桶二個、煙盒
    一個、面紙盒一個；被告丙○○及同案被告庚○○所有之房
    屋租賃契約書、鑰匙一把；被告丙○○所有之現金八萬九千
    元、快譯通一台、行動電話機一台，均非供本案犯罪所用之
    物，不得宣告沒收，附此說明。
據上論斷，應依刑事訴訟法第三百六十九條第一項前段、第三百
六十四條、第二百九十九條第一項前段、第三百條，毒品危害防
制條例第四條第一項、第三項、第十七條第二項、第十八條第一
項、第十九條第一項、第三項，修正前懲治走私條例第二條第一
項、第三條第一項，台灣地區與大陸地區人民關係條例第十五條
第一款、第二十八條、第七十九條第一項、第八十條第一項前段
，槍砲彈藥刀械管制條例第七條第三項、槍砲彈藥刀械管制條例
第八條第三項、第十二條第三項，刑法第二條第一項、第十一條
前段、（修正前）第二十八條、（修正前）第五十六條、第二百
七十一條第一項、第二百四十七條第一項、第三百五十三條第一
項、第二百十六條、第二百十條、（修正前）第五十五條、第五
十一條第四款、第三十七條第一項、第三十八條第一項第一款、
第二百十九條，判決如主文。
本案經檢察官呂光華到庭執行職務。
中    華    民    國    99    年    7     月    30    日
                  刑事第二十一庭審判長法  官  蔡聰明
                                      法  官  謝靜慧
                                      法  官  趙文
以上正本證明與原本無異。
如不服本判決，應於收受送達後10日內向本院提出上訴書狀，其
未敘述上訴之理由者並得於提起上訴後10日內向本院補提理由書
（均須按他造當事人之人數附繕本）「切勿逕送上級法院」。
                                      書記官  葉金發
中    華    民    國    99    年    8     月    3     日
附錄：本案論罪科刑法條全文
毒品危害防制條例第4條第1項、第3項
製造、運輸、販賣第1 級毒品者，處死刑或無期徒刑；處無期徒
刑者，得併科新臺幣一千萬元以下罰金。
製造、運輸、販賣第3 級毒品者，處五年以上有期徒刑，得併科
新臺幣五百萬元以下罰金。
修正前懲治走私條例第2條第1項、第4項
私運管制物品進口、出口逾公告數額者，處七年以下有期徒刑，
得併科新臺幣二十萬元以下罰金。
第一項所稱管制物品及其數額，由行政院公告之。
修正前懲治走私條例第3條
運送、銷售或藏匿前條第一項之走私物品者，處五年以下有期徒
刑、拘役或科或併科新臺幣九萬元以下罰金。
以犯前項之罪為常業者，處一年以上七年以下有期徒刑，得併科
新臺幣二十萬元以下罰金。
第一項之未遂犯罰之。
臺灣地區與大陸地區人民關係條例第79條
違反第15條第1 款規定者，處一年以上七年以下有期徒刑，得併
科新臺幣一百萬元以下罰金。
臺灣地區與大陸地區人民關係條例第80條
中華民國船舶、航空器或其他運輸工具所有人、營運人或船長、
機長、其他運輸工具駕駛人違反第28條規定或違反第28條之一第
1項規定或臺灣地區人民違反第28條之一第2項規定者，處三年以
下有期徒刑、拘役或科或併科新臺幣一百萬元以上一千五百萬元
以下罰金。但行為係出於中華民國船舶、航空器或其他運輸工具
之船長或機長或駕駛人自行決定者，處罰船長或機長或駕駛人。
前項中華民國船舶、航空器或其他運輸工具之所有人或營運人為
法人者，除處罰行為人外，對該法人並科以前項所定之罰金。但
法人之代表人對於違反之發生，已盡力為防止之行為者，不在此
限。
槍砲彈藥刀械管制條例第7條
未經許可，製造、販賣或運輸火砲、肩射武器、機關槍、衝鋒槍
、卡柄槍、自動步槍、普通步槍、馬槍、手槍或各類砲彈、炸彈
、爆裂物者，處死刑、無期徒刑或七年以上有期徒刑；處徒刑者
，併科新台幣00000000元以下罰金。
未經許可，轉讓、出租或出借前項所列槍砲、彈藥者，處無期徒
刑或五年以上有期徒刑，併科新台幣00000000元以下罰金。意圖
供自己或他人犯罪之用，而犯前二項之罪者，處死刑或無期徒刑
；處徒刑者，併科新台幣00000000元以下罰金。
槍砲彈藥刀械管制條例第8條
未經許可，製造、販賣或運輸鋼筆槍、瓦斯槍、麻醉槍、獵槍、
空氣槍或第四條第一項第一款所定其他可發射金屬或子彈具有殺
傷力之各式槍砲者，處無期徒刑或五年以上有期徒刑，併科新臺
幣一千萬元以下罰金。
未經許可，轉讓、出租或出借前項所列槍枝者，處五年以上有期
徒刑，併科新臺幣一千萬元以下罰金。
意圖供自己或他人犯罪之用，而犯前二項之罪者，處無期徒刑或
七年以上有期徒刑，併科新臺幣一千萬元以下罰金。
槍砲彈藥刀械管制條例第12條
未經計可，製造、販賣或運輸子彈者，處一年以上七年以下有期
徒刑，併科新臺幣五百萬元以下罰金。
未經許可，轉讓、出租或出借子彈者，處六月以上五年以下有期
徒刑，併科新臺幣三百萬元以下罰金。
意圖供自己或他人犯罪之用，而犯前二項之罪者，處三年以上十
年以下有期徒刑，併科新臺幣七百萬元以下罰金。
刑法第271條
殺人者，處死刑、無期徒刑或十年以上有期徒刑。
前項之未遂犯罰之。
預備犯第一項之罪者，處二年以下有期徒刑。
刑法第247條第1項
損壞、遺棄、污辱或盜取屍體者，處六月以上五年以下有期徒刑
。
刑法第353條第1項
毀壞他人建築物、礦坑、船艦或致令不堪用者，處六月以上五年
以下有期徒刑。
刑法第216條
行使第210條至第215條之文書者，依偽造、變造文書或登載不實
事項或使登載不實事項之規定處斷。
刑法第210條
偽造、變造私文書，足以生損害於公眾或他人者，處五年以下有
期徒刑。

司法院資訊處製作；財團法人民間司法改革基金會備份。
